【裁判字號】    96,上訴,1406
【裁判日期】    970219
【裁判案由】    常業竊盜
【裁判全文】
臺灣高等法院臺中分院刑事判決        96年度上訴字第1406號
上  訴  人  臺灣彰化地方法院檢察署檢察官
被      告  ｍ○○
                    (另案在台灣雲林監獄執行)
上列上訴人因常業竊盜案件，不服臺灣彰化地方法院95年度訴字
第347號中華民國96年3月26日第一審判決（起訴案號：臺灣彰化
地方法院檢察署95年度偵緝字第39號、95年度偵字第272號、第9
35號、第1514號、第1565號；移送併審案號：95年度偵字第1246
號、第1535號、第1920號、第3753號、第3922號、第4156號、第
4260號、第4393號），提起上訴 (移送併審案號：臺灣南投地方
法院檢察署96年度偵字第1360號)、本院判決如下：
    主  文
原判決撤銷。
ｍ○○共同犯常業竊盜罪，累犯，處有期徒刑參年肆月，並應於
刑之執行前令入勞動場所強制工作年。
扣案之圓形切割器壹組、破壞剪壹支，均沒收之。
    事  實
一、ｍ○○前於民國88年間因贓物案件，經原審法院判處有期徒
    刑7月確定；復因竊盜案件，經原審法院判處有期徒刑2年4
    月確定，二案所處之刑，經合併定其應執行刑為有期徒刑2
    年8月確定，入監執行後，於90年5月10日縮短刑期假釋出監
    。再於90年間因施用第一、二級毒品案件，經原審法院各判
    處有期徒刑7月、6月，應執行有期徒刑1年確定；又於92年
    間，因竊盜案件，經原審法院判處有期徒刑10月確定，上開
    所犯施用毒品罪及竊盜罪所處之刑，經合併定應執行刑為有
    期徒刑1年9月確定，前案假釋並經撤銷，合併執行殘刑5月
    17日，入監接續執行，於93年1月19日縮短刑期假釋出監，
    至93年5月3日假釋期滿未經撤銷，以已執行完畢論。其於出
    獄後，復於93年7月初某日起，至同年12月間，犯施用第一
    、二級毒品案件，經原審法院各判處有期徒刑9月、6月，應
    執行有期徒刑1年2月確定；又於93年9月15日犯竊盜罪經原
    審法院於94年1月31日以93年度易字第1299號刑事判決處有
    期徒刑11月，並由本院於同年4月12日以94年度上易字第382
    號刑事判決駁回上訴確定 (現仍在監執行)。其因已形成竊
    盜犯罪之習慣，不思從事正當工作，乃恃竊取財物以維生，
    而基於常業竊盜之犯意，而自94年4月13日起，迄於同年12
    月下旬止，或由其單獨，或分別與賴秋圓 (已據原審以95年
    度訴字第347號判處2年4月確定)、張瑞祺（經檢察官另案起
    訴）出於犯意聯絡與行為分擔，於附表一、二所示之時、地
    竊取被害人Ｈ○○等人之財物（竊盜之時間、地點、手法及
    參與之共犯、取得之財物等情，詳如附表一、二所示）。嗣
    經警循線查獲，並扣得ｍ○○所有、供行竊所用之圓形切割
    器1組、破壞剪1支。
二、案經彰化縣警察局和美分局、溪湖分局、員林分局報請臺灣
    彰化地方法院檢察署檢察官偵查起訴。
    理  由
一、證據能力：(一)按被告以外之人（包括證人、鑑定人、告訴人
    、被害人及共同被告等）於審判外之陳述，雖不符刑事訴訟
    法第159條之1至之4等4條之規定，而經當事人於審判程序同
    意作為證據，法院審酌該言詞陳述或書面陳述作成時之情況
    ，認為適當者，亦得為證據。當事人、代理人或辯護人於法
    院調查證據時，知有刑事訴訟法第159條第1項不得為證據之
    情形，而未於言詞辯論終結前聲明異議者，視為有前項之同
    意，刑事訴訟法第159條之5定有明文。本件如附表一、二所
    示被害人Ｈ○○等人、共犯賴秋圓、張瑞祺及證人陳明進、
    陳志雄於警詢時所為陳述，並查無符合刑事訴訟法第159條
    之1至之4等前4條之情形，當事人於法院審理時均表示並無
    意見，不爭執其證據能力，本院審酌前開證人於警詢時係就
    其經歷之事情而為陳述，核無違法取證之情形，認為以之作
    為本案之證據亦屬適當，自均具有證據能力。(二)按被告以外
    之人於偵查中向檢察官所為之陳述，除顯有不可信之情況者
    外，得為證據，刑事訴訟法第159條之1第2項定有明文。蓋
    因檢察官與法官同為司法官署，且檢察官代表國家偵查犯罪
    ，依法有訊問被告、證人及鑑定人之權力，且須對被告有利
    、不利之情形均應注意，況徵諸實務運作，檢察官實施刑事
    偵查程序，亦能恪遵法定程序之要求，不致有違法取證情事
    且可信度極高，是被告以外之人前於偵查中已具結而為證述
    ，除反對該項供述得具有證據能力之一方，已釋明「顯有不
    可信之情況」之理由外，不宜遽指該證人於偵查中之陳述不
    具證據能力，方符前揭法條之立法意旨。是證人Ｈ○○、何
    信興、乙○○、賴秋圓於檢察官偵查中經具結所為之陳述（
    見95年度偵字第4393號偵查卷第70~73頁、第81~84頁；95年
    度聲字第230號第12~13頁；95年度偵字第1565號偵查卷第第
    38~42頁；95年度偵字第3759號偵查卷第48~50頁），均查無
    檢察官在偵查時有任何不法取供之情形，是客觀上並無顯不
    可信之情況，故上開證人於偵查中具結所為之證言，自具有
    證據能力。
二、上開犯罪事實，訊據被告ｍ○○ (下稱被告)固坦承有附表
    一及附表二編號1~6、8~10、12~17、19~20、22~28、30~31
    所載之竊盜犯行，惟辯稱：附表二編號7、11、18、21、29
    所示被害人等人被竊部分，均非其所為云云。經查：(一)被告
    確有至附表一及附表二編號1~6、8~10、12~17、19~20、22~
    28、30~31所示被害人住處，以附表所載手法竊取財物之情
    事，除據被告於本院審理時自白外，並經證人即各被害人於
    警詢時各就被竊情形指述屬實在卷 (各被害人警詢筆錄索引
    詳如附表一、二備註欄所載)，而證人即共犯賴秋圓、張瑞
    祺各就其夥同被告前往行竊之情形，亦於警詢時證述明確在
    卷。又經警方解同被告、共犯賴秋秋圓及張瑞祺前往指認竊
    盜現場，拍攝照片存卷可憑。。另證人陳志雄、何信興確曾
    向被告與共犯賴秋圓買受贓物乙節，亦據其等證述在卷 (見
    和警分偵字第0000000000號影卷第17頁；員警刑字第094000
    7259號警卷第2~3頁、94年度偵字第5007號偵查卷第24~26頁
    )。堪認被告此部分之自白與事實相符。(二)被告於本院審理
    時雖否認有附表二編號7、11、18、29所示之犯行，然此部
    分犯行，已據被告於原審審理時供承：「（對於檢察官起訴
    暨移送併辦之犯罪事實認罪否？）我有做我都有承認。」、
    「彰化地檢署起訴暨移送併辦書所載之犯罪事實都是正確的
    」等語在卷 (見原審卷第151頁反面)。而上開各被害人ｃ○
    ○等人就被竊之情形，亦分別於警詢時證述在卷 (詳附表二
    各該編號備註欄所載)。參之證人即被告之妻賴秋圓於警詢
    時亦證述：伊曾夥同被告前往附表二編號7、11、18、29等
    處所行竊無訛，並經警分別於95年3月29日、同年4月11日提
    解證人賴秋圓至各該處所指認，拍攝照片存卷可憑 (和警分
    偵字第09500171 7號警卷第4~6頁、第18頁、第20頁；和警
    分偵字第095001593號警卷第9頁、第30頁)。被告於95年3月
    23日檢察官偵查中亦供承：「．．．我太太賴秋圓所供述的
    部份，我都願意承認。…」等語 (見臺灣彰化地方法院檢察
    署95年度偵字第1920號卷第42頁)。又衡之證人賴秋圓係被
    告之配偶，其本人亦就上開各竊盜犯行供認屬實在卷，當無
    諉責或嫁禍於被告之可能。是被告於本院審理時改辯稱：上
    揭各該部分非其所為云云，難予採取。(三)另被告雖亦否認有
    台灣南投地方法院檢察署檢察官移送本院併審如附表二編號
    21所示之犯行，並於95年2月21日警詢時辯稱：被害人郭瓊
    雪被竊當時，伊因身體嚴重受傷還在治療中，不可能前往行
    竊云云 (見投草警刑字第0000000000號警卷第5頁）。然稽
    之證人陳明進於94年11月24日警詢時已證述：伊知道草屯鎮
    富寮里被竊案件 (指被害人郭瓊雪住宅被竊事件)是被告所
    為，因當天被告原約其一起犯案，但為其拒絕；事後，被告
    有向其表示他有前往竊取，伊確定係被告所為等情在卷 (見
    南投縣警察局草屯分局投草警刑字第09 50007897號警卷第2
    頁)。被告於警詢時雖辯稱：當時伊受傷治療中，不可能犯
    案云云，並提出沙鹿童綜合醫院病歷資料供參 (見投草警刑
    字第0000000000號警卷第25~54頁）。然稽之上開被告之病
    歷資料所示，被告係於94年7月11日因受傷住院，迄同月14
    日即出院，自其出院日距被害人郭瓊雪住宅被竊之時間，已
    歷1個多月，再參之被告已供承如附表二編號17、19、20所
    示之竊盜犯行，均為其所為，而各該次犯罪時間依序為94年
    8月17日、20日、同月21日，顯見被告在94年8月23日被害人
    郭瓊雪被竊當時，並無因身體受傷而不能行竊之情形，其所
    辯，顯不足採信。再徵之本案已據被告供認之竊盜犯行部分
    ，其範圍確遍及南投縣草屯鎮，且手法亦多以毀壞住宅窗戶
    鐵欄杆侵入其內竊盜，與被害人郭瓊雪被竊之情形相雷同。
    堪認證人陳明進於警詢之證詞，信實可採。(四)此外，復有卷
    附贓物認領保領單、尋得贓物實物照片、被告及共犯賴秋圓
    指認竊盜現場之照片、路口監視器錄影翻拍畫面照片 (被告
    及賴秋圓之相貌)、內政部警政署刑事警察局94年10月7日刑
    紋字第094153171號鑑驗書 (被竊現場採取之指紋與被告之
    左手中指相符)等書證可參，並經警扣得被告用以行竊之圓
    型切割器1組及破壞剪1支為證。(五)綜上所述，被告上開自白
    部分與事證相符，堪認屬實，至於其所為之辯解，委難採取
    。被告如附表一、二所示全部之竊盜犯行，均足以認定，自
    應依法論科。
三、按修正前刑法所謂「常業」，係指反覆以同種類行為為目的
    之社會活動之職業性犯罪而言，亦即恃犯罪所得維生，至於
    犯罪時間長短、所得多寡，及是否恃此犯罪為唯一之謀生職
    業，均非所問，縱令兼有其他職業，仍無礙於該常業犯罪之
    成立。揆之本案被告所為如附表一、二所示之竊盜犯行，其
    期間前後長達數個月，竊盜手法至為熟巧，行竊處所跨越縣
    市，且次數頻仍，足見其確無正當職業，而以竊盜恃為謀生
    手段，顯係以竊盜犯罪為業，至為昭然。
四、查刑法第2條第1項所謂行為後法律有變更者，包括構成要件
    之變更而有擴張或限縮，或法定刑度之變更。行為後法律有
    無變更，端視所適用處罰之成罪或科刑條件之實質內容，修
    正前後法律所定要件有無不同而斷。新舊法條文之內容有所
    修正，除其修正係無關乎要件內容之不同或處罰之輕重，而
    僅為文字、文義之修正或原有實務見解、法理之明文化，或
    僅條次之移列等無關有利或不利於行為人，非屬該條所指之
    法律有變更者，參照最高法院95年11月7日95年度第21次刑
    事庭會議決議見解，可毋庸依該規定為新舊法之比較，而應
    依一般法律適用原則，適用裁判時法外，即應適用刑法第2
    條第1項之規定，為「從舊從輕」之比較。而比較時，應就
    罪刑有關之事項，如共犯、未遂犯、想像競合犯、牽連犯、
    連續犯、結合犯，以及累犯加重、自首減輕及其他法定加減
    原因（如身分加減）與加減例等一切情形，綜合全部罪刑之
    結果而為比較，予以整體適用（最高法院95年5月23日95年
    度第8次刑事庭會議決議參照）。又因各該規定皆涉及犯罪
    之態樣、階段、罪數、法定刑得或應否加、減暨加減之幅度
    ，影響及法定刑或處斷刑之範圍，各該罪刑規定須經綜合考
    量整體適用後，方能據以限定法定刑或處斷刑之範圍，於該
    範圍內為一定刑之宣告。是宣告刑雖屬單一之結論，實係經
    綜合考量整體適用各相關罪刑規定之所得。宣告刑所據以決
    定之各相關罪刑規定，具有適用上之「依附及相互關聯」之
    特性，自須同其新舊法之適用。而「法律有變更」為因，再
    經適用準據法相互比較新舊法之規定，始有「對被告有利或
    不利」之結果，兩者互為因果，是以刑法第28條共同正犯之
    範圍，已修正限縮於共同實行犯罪行為者始成立共同正犯，
    排除陰謀犯、預備犯共同正犯；而第47條累犯之要件，亦有
    擴張及限縮；新舊法就共同正犯之範圍與累犯之要件，既因
    此而有變動，自均屬行為後法律有變更，而非僅屬文字修正
    ，皆應有新舊法比較適用之問題，且應依綜合比較結果，整
    體適用較有於被告之規定，不得就其中部分事項，割裂適用
    (最高法院96年度台上字第5480號、96年度台上字第5224號
    、96年度台上字第3773號、96年度台上字第930號判決意旨
    參照)。查本案被告行為後，刑法業於94年2月2日經總統令
    修正公布，並自95年7月1日施行，本案應適用之相關法律已
    有變更，自應本案所涉及之有關事項，比較說明如次：(一)修
    正刑法已刪除第322條常業竊盜罪之規定，常業犯之行為均
    在新法施行前者，新法施行後，應依新法第2條第1項之規定
    ，適用最有利於行為人之法律。而本案被告所犯本罪之時間
    在刑法修正施行前，而當時常業竊盜罪，其法定本刑為1年
    以上7年以下有期徒刑，刑法修正後，因常業犯已經刪除，
    應將所犯之竊盜罪分論併罰，合併計算其法定最高本刑，顯
    然較原常業犯之法定刑為重，依刑法第2條第1項之規定比較
    結果，應適用較輕之修正前刑法第322條而論以常業竊盜罪
    。(二)修正後刑法第28條雖將舊法之「實施」修正為「實行」
    。其中「實施」一語，涵蓋陰謀、預備、著手及實行之概念
    在內，其範圍較廣；而「實行」則著重於直接從事構成犯罪
    事實之行為，其範圍較狹；二者之意義及範圍固有不同，但
    對於本件被告共犯上開犯行之情形而言，刑法第28條之修正
    內容，對於被告並無「有利或不利」之影響。(三)修正後刑法
    第47條第1項規定：「受徒刑之執行完畢，或一部之執行而
    赦免後，五年以內故意再犯有期徒刑以上之罪者，為累犯，
    加重本刑至二分之一。」，修正後刑法第49條規定「累犯之
    規定，於前所犯罪在外國法院受裁判者，不適用之。」，與
    修正前刑法第47條規定「受有期徒刑之執行完畢，或受無期
    徒刑或有期徒刑一部之執行而赦免後，五年以內再犯有期徒
    刑以上之罪者，為累犯，加重本刑至二分之一。」，修正前
    刑法第49條規定「累犯之規定，於前所犯罪依軍法或於外國
    法院受裁判者，不適用之。」不同。且修正後刑法關於累犯
    之規定，其5年以內再犯之罪以故意犯為限，始構成累犯，
    惟如前案係依軍法審判者，亦應論以累犯。修正前刑法關於
    累犯之規定，其5年以內再犯之罪，以有期徒刑以上之罪（
    不分故意犯或過失犯），均應論以累犯，惟如前案係依軍法
    審判者，則不應論以累犯。本案被告行為後，原刑法第47條
    累犯之規定，雖經修正，但無論適用修正前、後關於累犯之
    規定，對被告並無有利或不利之情形。(四)綜合以上比較結果
    ，修正後法律未較有利於行為人，有關罪刑部分自應全部適
    用修正前之法律規定。
五、核被告所為，係犯修正前刑法第322條之常業竊盜罪。被告
    與賴秋圓就附表一編號2、5~20、22~30、32、34~43；附表
    二編號1~20、22~25、27~31所示之犯行；與張瑞祺、賴秋圓
    就附表一編號12所示之犯行，有犯意聯絡及行為分擔，應論
    以共同正犯。臺灣南投地方法院檢察署檢察官96年度偵字第
    1630號移送併辦意旨書雖載稱：被告就附表二編號21所示之
    犯行，與案外人陳明進有犯意聯絡與行為分擔，然並無積極
    證據足以證明陳明進確有參與其事，自無從採憑 (陳明進此
    部分被訴竊盜罪嫌，已據原審及本院院判處無罪確定)。被
     告所為如附表二所示之竊盜犯行，雖未據起訴，惟因與已
    據起訴如附表一所示之犯罪事實，全部俱為被告常業竊盜犯
    之事實，有實質上一罪之關係，且經檢察官分別將各該部分
    之犯罪事證移送法院併案審理在卷，基於審判不可分法理，
    本院自得併予審理。查被告曾於88年間因贓物案件，經原審
    法院判處有期徒刑7月確定；又因竊盜案件，經原審法院判
    處有期徒刑2年4月確定，所犯2罪所處之刑，經合併定應執
    行刑為有期徒刑2年8月確定，經送監執行，於90年5月10日
    縮短刑期假釋出監。又於90年間因施用第一、二級毒品案件
    ，經原審法院各判處有期徒刑7月、6月，應執行有期徒刑1
    年確定；而於92年間，因竊盜案件，經原審法院判處有期徒
    刑10月確定，上開所犯施用毒品罪及竊盜罪所處之刑，經合
    併定應執行刑為有期徒刑1年9月確定，前開假釋並經撤銷，
    經與前開假釋經撤銷後之殘刑5月17日入監接續執行，於93
    年1 月19日縮短刑期假釋出監，至93年5月3日假釋期滿未經
    撤銷，以已執行完畢論，有臺灣高等法院被告前案紀錄表在
    卷可稽，被告於5年以內再故意犯本件有期徒刑以上之罪，
    構成累犯，依法加重其刑。
六、原審經審理結果，認被告犯常業竊盜罪之事證明確，予以論
    罪科刑，固非無見，惟(一)被告如附表三、四所示之行為，均
    在準備竊盜階段，並不該當於常業竊盜罪，而附表五、六所
    示之犯罪事實，已為前案判決既判力所及，原審就附表五及
    附表六 (不包括附表六編號2部分)併為有罪判決；又附表二
    編號21所示之犯行，雖未據檢察官起訴，但因與已起訴部分
    具有實質上一罪之關係，為起訴效力所及，原審卻未併為審
    判，均有未洽。(二)被告顯有竊盜犯罪之習慣，且情節甚為嚴
    重，原審未予審酌，而宣付強制工作，容欠妥適。是以檢察
    官上訴指摘原審判決未併宣付被告強制工作，有欠允當，為
    有理由。從而，原審判決既有上述可議之處，即屬無可維持
    ，應由本院予以撤銷改判。爰審酌被告年輕力壯，竟不思謀
    務正業，而沈耽於竊盜惡習，其犯行情節嚴重，對社會治安
    危害甚為深鉅，暨其犯罪之動機、目的、手段及犯後之態度
    等一切情狀，量處如主文所示之刑。
七、另按強制工作屬拘束人身自由之保安處分，依修正後刑法第
    2條第1項之規定，仍有從舊從輕原則之適用。竊盜犯贓物犯
    保安處分條例已於95年5月30日修正，於95年7月1日施行，
    其第3條第1項原規定：「十八歲以上之竊盜犯、贓物犯，有
    左列情形之一者，得於刑之執行前，令入勞動場所強制工作
    ：一、有犯罪之習慣者。二、以犯竊盜罪或贓物罪為常業者
    。」修正為：「十八歲以上之竊盜犯、贓物犯，有犯罪之習
    慣者，得於刑之執行前，令入勞動場所強制工作。」已刪除
    對以竊盜罪為常業者得宣告強制工作之規定，修正後之規定
    為有利於行為人。是於95年7月1日以後，縱比較新舊法之適
    用，對被告乃論以刑法修正前之常業竊盜罪，亦無從適用修
    正前竊盜犯贓物犯保安處分條例第3條第1項第2款予以宣告
    強制工作。至於被告有無犯罪之習慣，得否據以為宣告強制
    工作，則屬另一事實之認定及法律之適用問題 (最高法院96
    年度台上字第6753號判決意旨參照)。次按保安處分係針對
    受處分人將來之危險性所為之處置，以達教化、治療之目的
    ，為刑罰之補充制度。我國現行刑法採刑罰與保安處分雙軌
    制，係在維持行為責任之刑罰原則下，為協助行為人再社會
    化之功能，以及改善行為人潛在之危險性格，期能達成根治
    犯罪原因、預防犯罪之特別目的。是保安處分中之強制工作
    ，旨在對嚴重欠缺正確工作觀念或無正常工作因而習慣犯罪
    者，強制其從事勞動，學習一技之長及正確之謀生觀念，使
    其日後重返社會，能適應社會生活。法院就犯竊盜罪行之行
    為人，自應審酌其所為竊盜行為之嚴重性、行為人所表現之
    危險性及對於行為人未來行為之期待性，視其危險性格高低
    ，本於比例原則，以決定應否令入勞動處所強制工作，以達
    預防之目的。所謂「有犯罪之習慣」係指對於犯罪以為日常
    之惰性行為，乃一種犯罪之習性（最高法院94年度台上字第
    6611號、94年度台上字第6519號判決要旨參照)。經查本案
    被告前因犯贓物、竊盜案件，經法院判處有期徒刑，入監執
    行完畢，復於93年出獄後，於同年9月15日再犯加重竊盜罪
    ，經檢察官起訴後，未但不知悛悔改過，竟變本加厲，又基
    於常業竊盜犯意，接連數月反覆多次竊取他人財物，顯見其
    已具惰性，而形成竊盜犯罪之惡習甚明，為矯正其竊盜惡習
    ，維護社會治安，並促養成勞動習慣，訓練謀生技能，爰依
    竊盜犯贓物犯保安處分條例第3條第1項之規定，諭知被告於
    其刑之執行前令入勞動場所強制工作3年。扣案之圓形切割
    器1組及破壞剪1支，均係被告所有，供犯本案犯罪所用之物
    ，已據其供承在卷，爰依刑法第38條第1項第2款之規定宣告
    沒收。至於附表七所示之物品，因查任何積極證據，足認係
    被告供犯本案犯罪所用之器具，自不能併於本案宣告沒收。
八、另查被告於本院審理中雖辯稱：其有精神方面之疾病，不能
    控制而犯罪云云，惟經本院囑託行政院國軍退除役官兵輔導
    委員會臺中榮民總醫院 (下稱臺中榮民醫院)鑑定結果：「(
    被告)在評估的過程中，個案在畫圖方面有一部份的圖畫會
    出現左右顛倒的情形，在智能評估中個案在算術、記憶廣度
    測驗中會將答案增（減）一來回答，數字符號部份也會出現
    左右顛倒的情形，在填寫自陳量表時個案是仔細認真的回答
    。整個測驗的過程個案有刻意的表現出自己有疾病的狀況。
    」、「評估結果：１、個案的智能目前呈現VIQ＝59；PIQ
    ＝51；FIQ＝51落在中度智能不足的範圍，整體來看，個案
    在測驗中會出現刻意回答不出答案的情況來看，這與個案本
    身能力是不符合的。２、個案在B-G Test中圖畫部份會出現
    左右顛倒的情形，但再測時可以正確的指認出圖畫的方向，
    並不像典型知覺障礙的反應。另外個案在自陳量表中各量尺
    均超過兩個標準差以上，這樣的結果應有明顯精神症狀干擾
    ，而無法持續完成量表。總結 (Summary)：個案目前測驗的
    結果有明顯誇大本身生理方面的問題傾向，使得在智能、性
    格、精神病等鑑別結果上是無法採信測驗結果。」、「精神
    狀態檢查：鑑定過程中，鄭員意識清醒，外觀儀容整潔，態
    度反覆、防衛、保留。情緒平穩，言談切題但多反覆（多回
    答不知道、不記得了）。行為合宜，思考方面自述有被害妄
    想、被跟蹤妄想。知覺感受方面自述有聽幻覺。認知功能檢
    查方面：注意力可集中，時間和地點、算數、記憶力、成語
    解釋皆回答錯誤，但會反問“有錯嗎？”。個案目前檢查的
    結果有明顯誇大本身精神方面的問題傾向，且言詞多反覆（
    直間詢問相關資料時，如：小孩有幾個，鄭員會回答“不知
    道”；但在會談過程中自己會說出有幾個小孩），使得在精
    神病理學症狀上的檢查可信度並不高。」、「由於鄭員在精
    神鑑定過程，對於問題回答不合作，心理測驗顯示有誇大精
    神症狀傾向，因此犯案當時精神狀態無法判定。」等情形，
    有該醫院96年11月6日中榮醫企字第0960016258號函附精神
    鑑定報告書在卷可參。揆之上開鑑定書所載，顯見被告所辯
    係飾卸之詞，難認其於行為時有因精神障礙或其他心智缺陷
    ，致不能辨識其行為違法或欠缺依其辨識而行為之能力 (即
    刑法修正前用語為「心神喪失」），或致其辨識行為違法或
    依其辨識而行為之能力，顯著減低 (精神耗弱)之情形，自
    不能依刑法第19條之規定，減輕或免除其刑，附此敘明。
九、又公訴意旨及移送併辦意旨 (臺灣彰化地方法院檢察署95年
    度偵字第3753號、第4153號)略謂：被告如附表三 (起訴部
    分)及附表四 (移送併辦部分)所示之行為，亦屬於常業竊盜
    罪之部分事實，均應論以修正前刑法第322條之常業竊盜罪
    云云。惟按構成常業竊盜罪之多次行為，固可包括竊盜未遂
    之行為。但刑法上之未遂犯，必須已著手於犯罪行為之實行
    而不遂，始能成立，刑法第25條第1項規定甚明。是以刑法
    第321條之竊盜罪為同法320條之加重條文，自係以竊取他人
    之物為其犯罪行為之實行，如僅著手於該加重條件之行為而
    未著手搜取財物，仍不能以加重竊盜未遂論 (最高法院28
    年度滬上字第8號判例、87年度台上字第3902號、94年度台
    上字第6989號判決意旨參照)。本案如附表三、四所示之事
    實，被告雖已將被害人住宅窗戶鐵欄杆毀壞，但因尚未入內
    搜尋財物，以著手竊盜即逃離現場，依現行有效之最高法院
    判例見解，仍不能論以刑法第320條第3項、第1項之普通竊
    盜未遂罪或第321條第2項、第1項之加重竊盜未遂罪，自無
    從依常業竊盜罪論處。惟如附表三所示部分，因公訴人認此
    部分犯行，與其他已起訴，經本院認定成立罪責之犯罪事實
    ，具有實質上一罪之關係，爰不另為無罪諭知。而移送併辦
    如附表四部分，則因無從併予本案審理，應退還檢察官另為
    適法處理。
十、另公訴意旨及移送併辦意旨 (臺灣彰化地方法院檢察署95年
    度偵字第3753號、第3922號、第4156號、第4260號、第4393
    號)略以：被告如附表五 (起訴部分)及附表六 (其中編號2
    被告自白部分，不在移送併辦之列)之犯行，與被告經起訴
    如附表一所示之事實，俱屬於實質上一罪之常業竊盜罪之犯
    罪事實等語。惟：(一)按同一案件曾經實體判決確定者，基於
    一事不再理原則，應諭知免訴之判決，稽之刑事訴訟法第30
    2條第1款之規定可明。再依同法第267條規定，單一刑罰權
    之犯罪事實經一部起訴者，其效力及於全部，法院即應就全
    部犯罪事實加以審判，如經一次有罪判決確定，即不得再為
    有罪或無罪之實體判決，否則即屬「一罪兩罰」或「雙重裁
    判」之違法。所謂同一案件乃指同一訴訟客體，即被告及犯
    罪事實均相同者而言，不以起訴或告訴時所引用之法條或罪
    名為區分標準，包括同一被告所犯實質上或裁判上一罪案件
    （刑法第55條之想像競合犯或修正前刑法55條後段之牽連犯
    、第56條之連續犯）。故一行為而觸犯數罪名，或犯一罪而
    其方法或結果之行為犯他罪名，或連續數行為而犯同一罪名
    者，其一部行為經判決確定，其既判力既及於全部，倘檢察
    官復就所犯之他部分事實重行起訴，法院即應依刑事訴訟法
    第302條第1款諭知免訴判決，不得再為實體有罪判決。(二)再
    同一案件曾經法院為實體上之判決確定者，因該被告應否受
    刑事制裁，即因前次判決而確定，不能更為其他有罪或無罪
    之實體上裁判。此項原則，關於實質上一罪或裁判上一罪（
    如修正前刑法第55條之想像競合犯、牽連犯及第56條之連續
    罪），其一部事實已經判決確定者，對於構成一罪之其他部
    分，亦均應適用，此種情形，係因審判不可分之關係，在審
    理事實之法院，對於全部犯罪事實，按照刑事訴訟法第267
    條規定本應予以審判，故其確定判決之既判力，亦自應及於
    全部之犯罪事實。故在最後審理事實法院宣示判決前，已發
    生之事實，既為該法院所得審判，自為該案判決既判力所及
    (最高法院32年上字第2578號判例意旨參照)。(三)次按行為後
    法律有變更者，適用行為時之法律，但行為後之法律有利於
    行為人者，適用最有利於行為人之法律，現行刑法第2條第1
    項定有明文。查被告如附表五、六所示之犯罪行為及已為本
    院94年度上易字第382號刑事判決之犯罪行為，均發生在刑
    法修正之前，而原刑法第56條之連續犯規定，在被告行為後
    ，業已刪除失其效力，此刪除雖非犯罪構成要件之變更，但
    顯已影響行為人刑罰之法律效果，自屬法律有變更，應依刑
    法第2條第1項規定，比較新、舊法結果，而適用較有利於被
    告之法律。經核被告係自93年9月15日起，迄於翌年4月10日
    止，逐月連續以同一手法，實行本院94年度上易字第382號
    刑事判決所載及附表五、六所示之全部犯罪行為，顯見被告
    係基於同一之概括犯意，反覆著手竊取他人財物，要無疑義
    。被告此部分犯行，如依新修正之刑法，因已無連續犯之規
    定可資適用，自應數罪分論併罰，再定其應執行之刑，然依
    修正前刑法，則該當於修正前刑法第56條連續犯規定之成立
    要件，應以一罪論，自應適用被告行為時法律對被告較為為
    有利。(四)從而，本案被告如附表五、六所示之犯罪事實，其
    事證固已明確，足以認定。但因被告前於93年9月15日犯加
    重竊盜罪，經原審法院於94年1月31日以93年度易字第1299
    號刑事判決處有期徒刑11月，而據本院於同年4月12日以94
    年度上易字第382號刑事判決駁回上訴確定，有臺灣高等法
    院被告前科紀錄表及上開案件判決在卷可稽 (見本院審理卷
    第30~52頁、第82~87頁)。上揭已經實體判決有罪確定之犯
    罪事實，與附表五、六所示犯行，俱屬於被告所犯連續加重
    竊盜案件之同一案件，本應依修正前刑法第56條連續犯之規
    定，論以一罪，雖檢察官僅就一部分事實起訴，但依刑事訴
    訟法第267規定，事實審法院自應就全部分事實為審判，雖
    因法院審判當時未發現其他部分之犯罪事證，而不及審判，
    但既經有罪判決確定，其既判力自及於附表五、六所示之事
    實，本院自不得再併為實體有罪判決。是以如附表五所示之
    部分，因公訴人認與上開已起訴經認定成立罪責之犯罪事實
    ，具有實質上一罪之關係，爰不另為免訴之諭知。而移送併
    辦如附表六部分 (不包括附表二編號2部分)，則應退由檢察
    官另為適法處理。
據上論斷，應依刑事訴訟法第369條第1項前段、第364條、第299
條第1項前段，刑法第2條第1項、第2項、修正前刑法第322條、
第28條、第47條第1項、第38條第1項第2款，竊盜犯贓物犯保安
處分條例第3條第1項、第4條、第5條第1項前段，判決如主文。
本案經檢察官Ｋ○○到庭執行職務。
中    華    民    國    97    年    2     月    19    日
            刑事第三庭    審判長法  官  王  增  瑜
                                法  官  廖  柏  基
                                法  官  蔡  紹  良
上列正本證明與原本無異。
如不服本判決應於收受送達後10日內向本院提出上訴狀，其未敘
述上訴之理由者並得於提起上訴後10日內向本院補提理由書（均
須按他造當事人之人數附繕本）。
                                書記官  許  麗  花
中    華    民    國    97    年    2    月    25    日
附錄本案論罪科刑法條全文：
修正前刑法第322條
以犯竊盜罪為常業者，處一年以上七年以下有期徒刑。
附表一：經認定成立常業竊盜罪之起訴犯罪事實
┌──┬────┬────┬────┬───────┬──────┬───┬──────┐
│編號│行為人  │犯罪時間│犯罪地點│犯罪方式      │所得財物    │被害人│備註        │
├──┼────┼────┼────┼───────┼──────┼───┼──────┤
│1   │ｍ○○  │94年4月 │彰化縣員│ｍ○○單獨持質│印章4枚、戶 │Ｈ○○│被害人指述：│
│    │        │13日上午│林鎮南平│地堅硬、客觀上│口名簿2本、 │      │員警刑字第│
│    │        │5時50分 │里新生路│足以危害他人生│國民身分證2 │      │0000000000號│
│    │        │許      │545巷3號│命、身體安全、│枚、存摺5本 │      │卷第13~15頁 │
│    │        │        │        │可作為兇器使用│、稅單1張， │      │（94年4月13 │
│    │        │        │        │之圓形切割器，│金幣、紀念幣│      │日、同年6月5│
│    │        │        │        │破壞窗戶欄杆，│共6枚、現金 │      │日警詢筆錄）│
│    │        │        │        │踰越窗戶安全設│新台幣 (下同│      │臺灣彰化地│
│    │        │        │        │備，夜間侵入住│)10,000 元、│      │方法院檢察署│
│    │        │        │        │宅竊取財物。  │行動電話1支 │      │94年度偵字第│
│    │        │        │        │              │。          │      │5007號卷第63│
│    │        │        │        │              │            │      │頁（94年8月4│
│    │        │        │        │              │            │      │日偵訊筆錄）│
├──┼────┼────┼────┼───────┼──────┼───┼──────┤
│2   │ｍ○○、│94年4月 │彰化縣田│ｍ○○夥同賴秋│香菸數包、現│Ｇ○○│被害人指述：│
│    │賴秋圓  │中旬某日│中鎮西路│圓前往行竊，由│金約6千元。 │      │和警分偵字第│
│    │        │夜間某時│里中正路│ｍ○○持質地堅│            │      │000000000號 │
│    │        │刻      │554號   │硬、客觀上足以│            │      │警卷第24頁（│
│    │        │        │        │危害他人生命、│            │      │95 年1月16日│
│    │        │        │        │身體安全、可作│            │      │警詢筆錄）  │
│    │        │        │        │為兇器使用之圓│            │      │            │
│    │        │        │        │形切割器，破壞│            │      │            │
│    │        │        │        │窗戶欄杆，踰越│            │      │            │
│    │        │        │        │窗戶安全設備，│            │      │            │
│    │        │        │        │夜間侵入住宅竊│            │      │            │
│    │        │        │        │取財物，而賴秋│            │      │            │
│    │        │        │        │圓在外把風接應│            │      │            │
│    │        │        │        │。            │            │      │            │
├──┼────┼────┼────┼───────┼──────┼───┼──────┤
│3   │ｍ○○  │94年4月 │彰化縣員│ｍ○○單獨持質│皮夾1個(內有│乙○○│被害人指述：│
│    │        │20日上午│林鎮仁愛│地堅硬、客觀上│服務證      │      │員警分偵字│
│    │        │5時許   │里員東路│足以危害他人生│1枚、國民身 │      │第0000000000│
│    │        │        │二段334 │命、身體安全、│分證1張     │      │6號警卷第4頁│
│    │        │        │巷23弄3 │可作為兇器使用│、健保卡    │      │（95年1月26 │
│    │        │        │號      │之圓形切割器，│1張、信     │      │日警詢筆錄）│
│    │        │        │        │破壞窗戶欄杆，│用卡2張     │      │員警刑字第│
│    │        │        │        │踰越窗戶安全設│、金融卡    │      │0000000000號│
│    │        │        │        │備，夜間侵入住│2張、退     │      │警卷第9~11頁│
│    │        │        │        │宅竊取財物。  │休證1張     │      │（94年4月20 │
│    │        │        │        │              │、現金6     │      │日、6月5日警│
│    │        │        │        │              │千元。      │      │詢筆錄）臺│
│    │        │        │        │              │            │      │灣彰化地方法│
│    │        │        │        │              │            │      │院檢察署94年│
│    │        │        │        │              │            │      │度偵字第5007│
│    │        │        │        │              │            │      │號偵查卷第66│
│    │        │        │        │              │            │      │頁（94年8月4│
│    │        │        │        │              │            │      │日偵訊筆錄）│
├──┼────┼────┼────┼───────┼──────┼───┼──────┤
│4   │同上    │94年4月 │彰化縣員│同上          │現金3,000元 │ｗ○○│被害人指述：│
│    │        │28日上午│林鎮仁美│              │、郵票面值3,│      │員警刑字第│
│    │        │7時之前 │里靜修東│              │000元、珍珠 │      │0000000000號│
│    │        │夜間某時│路163號 │              │項鍊1條、支 │      │警卷第17頁（│
│    │        │        │        │              │票95張、統一│      │94 年4月29日│
│    │        │        │        │              │發票6本、手 │      │警詢筆錄）│
│    │        │        │        │              │機3支。     │      │員警刑字第09│
│    │        │        │        │              │            │      │00000000號警│
│    │        │        │        │              │            │      │卷第19頁（94│
│    │        │        │        │              │            │      │年6月3日警詢│
│    │        │        │        │              │            │      │筆錄）臺灣│
│    │        │        │        │              │            │      │彰化地方法院│
│    │        │        │        │              │            │      │檢察署94年度│
│    │        │        │        │              │            │      │偵字第5007號│
│    │        │        │        │              │            │      │偵查卷第62頁│
│    │        │        │        │              │            │      │（94年8月4日│
│    │        │        │        │              │            │      │偵訊筆錄）  │
├──┼────┼────┼────┼───────┼──────┼───┼──────┤
│5   │ｍ○○、│94年5月9│彰化縣埔│ｍ○○夥同賴秋│皮夾1個(內有│ｊ○○│被害人指述：│
│    │賴秋圓  │日上午4 │心鄉梧鳳│圓前往行竊，由│、現金2萬8千│      │溪警分偵字第│
│    │        │時20分許│村大溪路│ｍ○○持質地堅│元、金融卡、│      │0000000000號│
│    │        │        │三段186 │硬、客觀上足以│國民身分證、│      │警卷第6頁（ │
│    │        │        │巷4號   │危害他人生命、│健康保險卡、│      │94 年5月9日 │
│    │        │        │        │身體安全、可作│汽車駕駛執照│      │警詢筆錄）  │
│    │        │        │        │為兇器使用之圓│、機車駕駛執│      │            │
│    │        │        │        │形切割器，破壞│照各1枚)。  │      │            │
│    │        │        │        │窗戶欄杆，踰越│            │      │            │
│    │        │        │        │窗戶安全設備，│            │      │            │
│    │        │        │        │夜間侵入住宅竊│            │      │            │
│    │        │        │        │取財物，而賴秋│            │      │            │
│    │        │        │        │圓在外把風接應│            │      │            │
│    │        │        │        │。            │            │      │            │
├──┼────┼────┼────┼───────┼──────┼───┼──────┤
│6   │同上    │94年5月 │南投縣南│同上          │健康保險卡、│ｖ○○│被害人指述：│
│    │        │15日上午│投市漳和│              │國民身分證各│      │和警分偵字第│
│    │        │4時30分 │里文化路│              │1枚、信用卡 │      │000000000號 │
│    │        │許      │769巷12 │              │2枚、現金卡 │      │警卷第26頁（│
│    │        │        │號      │              │1枚、駕駛執 │      │94 年5月15日│
│    │        │        │        │              │照1枚、職員 │      │警詢筆錄）  │
│    │        │        │        │              │證1枚、鑰匙1│      │            │
│    │        │        │        │              │串、現金1萬 │      │            │
│    │        │        │        │              │元。        │      │            │
├──┼────┼────┼────┼───────┼──────┼───┼──────┤
│7   │同上    │94年5月 │彰化縣田│同上          │存摺2本、女 │ｋ○○│被害人指述：│
│    │        │27日上午│中鎮西路│              │用皮包1個   │      │和警分偵字第│
│    │        │2時許   │里建國路│              │            │      │000000000號 │
│    │        │        │13巷28號│              │            │      │警卷第27頁（│
│    │        │        │        │              │            │      │95 年1月16日│
│    │        │        │        │              │            │      │警詢筆錄）  │
├──┼────┼────┼────┼───────┼──────┼───┼──────┤
│8   │同上    │94年5月 │彰化縣田│同上          │白金項鍊1條 │Ｃ○○│被害人指述：│
│    │        │27日上午│中鎮大社│              │、玉墜子1個 │      │和警分偵字第│
│    │        │2時許   │路一段43│              │、駕駛執照1 │      │000000000號 │
│    │        │        │號      │              │枚、相片、支│      │警卷第31頁（│
│    │        │        │        │              │票3張、信用 │      │95 年1月16日│
│    │        │        │        │              │卡1 枚、金融│      │警詢筆錄）  │
│    │        │        │        │              │卡4 枚、存摺│      │            │
│    │        │        │        │              │6本、皮包內 │      │            │
│    │        │        │        │              │之現金。    │      │            │
├──┼────┼────┼────┼───────┼──────┼───┼──────┤
│9   │同上    │94年5月 │彰化縣田│同上          │現金2、3千元│ｌ○○│被害人指述：│
│    │        │27日上午│中鎮建國│              │。          │      │和警分偵字第│
│    │        │3時許   │路13巷40│              │            │      │000000000號 │
│    │        │        │號      │              │            │      │警卷第30頁（│
│    │        │        │        │              │            │      │95年1月16 日│
│    │        │        │        │              │            │      │警詢筆錄）  │
├──┼────┼────┼────┼───────┼──────┼───┼──────┤
│10  │同上    │94年5月 │彰化縣田│同上          │現金3萬元。 │Ａ○○│被害人指述：│
│    │        │27日上午│中鎮北路│              │            │      │和警分偵字第│
│    │        │4時45分 │里大社路│              │            │      │000000000號 │
│    │        │許      │一段41號│              │            │      │警卷第28頁（│
│    │        │        │        │              │            │      │94 年5月27日│
│    │        │        │        │              │            │      │警詢筆錄）  │
├──┼────┼────┼────┼───────┼──────┼───┼──────┤
│11  │同上    │94年5月 │彰化縣埔│ｍ○○夥同賴秋│皮包1個(內有│ａ○○│被害人指述：│
│    │        │31日零時│心鄉埤腳│圓前往行竊，由│現金6,500 元│      │溪警分偵字第│
│    │        │20分許  │村菜寮路│ｍ○○持質地堅│、信用卡4枚 │      │0000000000號│
│    │        │        │136巷9號│硬、客觀上足以│、金融卡1枚 │      │警卷第8頁（ │
│    │        │        │        │危害他人生命、│、國民身分證│      │94 年5月31日│
│    │        │        │        │身體安全、可作│1張、健康保 │      │警詢筆錄）  │
│    │        │        │        │為兇器使用之圓│險卡2枚、印 │      │            │
│    │        │        │        │形切割器及破壞│章4枚。     │      │            │
│    │        │        │        │剪，破壞窗戶欄│            │      │            │
│    │        │        │        │杆，踰越窗戶安│            │      │            │
│    │        │        │        │全設備，夜間侵│            │      │            │
│    │        │        │        │入住宅竊取財物│            │      │            │
│    │        │        │        │，而賴秋圓在外│            │      │            │
│    │        │        │        │把風接應。    │            │      │            │
├──┼────┼────┼────┼───────┼──────┼───┼──────┤
│12  │ｍ○○、│94年6月 │彰化縣大│ｍ○○夥同張瑞│現金31,000元│ｄ○○│被害人指述：│
│    │張瑞祺、│10日凌晨│村鄉平和│祺及賴秋圓前往│、證件、液晶│      │和警分偵字第│
│    │賴秋圓  │上午2時 │村山腳路│行竊，由ｍ○○│螢幕1臺、手 │      │000000000號 │
│    │        │許      │152號之 │持質地堅硬、客│錶1只、隨身 │      │警卷第32頁（│
│    │        │        │29      │觀上足以危害他│碟1個、信用 │      │95 年1月18日│
│    │        │        │        │人生命、身體安│卡、手機1支 │      │警詢筆錄）  │
│    │        │        │        │全、可作為兇器│及文件資料。│      │            │
│    │        │        │        │使用之圓形切割│            │      │            │
│    │        │        │        │器，破壞窗戶欄│            │      │            │
│    │        │        │        │杆，踰越窗戶安│            │      │            │
│    │        │        │        │全設備，夜間侵│            │      │            │
│    │        │        │        │入住宅竊取財物│            │      │            │
│    │        │        │        │，而由張瑞祺、│            │      │            │
│    │        │        │        │賴秋圓在外把風│            │      │            │
│    │        │        │        │接應。        │            │      │            │
├──┼────┼────┼────┼───────┼──────┼───┼──────┤
│13  │ｍ○○、│94年6月 │彰化縣田│ｍ○○夥同賴秋│電腦1台、手 │ｐ○○│被害人指述：│
│    │賴秋圓  │17日上午│中鎮北路│圓前往行竊，由│機2支、國民 │      │和警分偵字第│
│    │        │6時33分 │里福安路│ｍ○○持質地堅│身分證、汽車│      │000000000號 │
│    │        │許之前夜│210巷1號│硬、客觀上足以│駕照、機車駕│      │警卷第33頁（│
│    │        │間某時刻│        │危害他人生命、│照、健康保險│      │94 年6月17日│
│    │        │        │        │身體安全、可作│卡、識別證各│      │警詢筆錄）  │
│    │        │        │        │為兇器使用之圓│1枚。       │      │            │
│    │        │        │        │形切割器，破壞│            │      │            │
│    │        │        │        │窗戶欄杆，踰越│            │      │            │
│    │        │        │        │窗戶安全設備，│            │      │            │
│    │        │        │        │夜間侵入住宅竊│            │      │            │
│    │        │        │        │盜，而賴秋圓在│            │      │            │
│    │        │        │        │外把風接應。  │            │      │            │
├──┼────┼────┼────┼───────┼──────┼───┼──────┤
│14  │同上    │於94年6 │彰化縣田│同上          │現金1,000元 │Ｅ○○│被害人指述：│
│    │        │月17日上│中鎮北路│              │、國民身分證│      │和警分偵字第│
│    │        │午8時許 │里福安路│              │1枚、健康保 │      │000000000號 │
│    │        │之前夜間│265號   │              │險卡2枚、信 │      │警卷第34頁（│
│    │        │某時刻  │        │              │用卡1枚、金 │      │94 年6月17日│
│    │        │        │        │              │融卡1枚、美 │      │警詢筆錄）  │
│    │        │        │        │              │容保養品20瓶│      │            │
│    │        │        │        │              │。          │      │            │
├──┼────┼────┼────┼───────┼──────┼───┼──────┤
│15  │同上    │94年7月 │南投縣南│同上          │現金30,000元│ｒ○○│被害人指述：│
│    │        │3日凌晨 │投市漳和│              │元、國民身分│      │和警分偵字第│
│    │        │1時許   │里文林路│              │證1枚。     │      │000000000號 │
│    │        │        │73 巷5號│              │            │      │警卷第35頁（│
│    │        │        │        │              │            │      │94 年7月3日 │
│    │        │        │        │              │            │      │警詢筆錄）  │
├──┼────┼────┼────┼───────┼──────┼───┼──────┤
│16  │同上    │94年8月 │彰化縣芬│同上          │手機2支     │黃正洋│被害人指述：│
│    │        │29日上午│園鄉茄荖│              │            │      │和警分偵字第│
│    │        │6時許之 │村芬草路│              │            │      │000000000號 │
│    │        │前夜間某│一段158 │              │            │      │警卷第36頁（│
│    │        │時刻    │巷23號  │              │            │      │94 年8月29日│
│    │        │        │        │              │            │      │警詢筆錄）  │
├──┼────┼────┼────┼───────┼──────┼───┼──────┤
│17  │同上    │94年9月 │彰化縣伸│同上          │現金10,000元│黃○○│被害人指述：│
│    │        │12日凌晨│港鄉定興│              │ (起訴書誤植│      │和警分偵字第│
│    │        │某時刻  │村定興路│              │為12 ,000元 │      │0000000000號│
│    │        │        │113號   │              │)。         │      │警卷第13頁（│
│    │        │        │        │              │            │      │95 年1月2日 │
│    │        │        │        │              │            │      │警詢筆錄）  │
├──┼────┼────┼────┼───────┼──────┼───┼──────┤
│18  │同上    │94年9月 │彰化縣伸│同上          │液晶螢幕1台 │ｘ○○│被害人指述：│
│    │        │12日凌晨│港鄉汴頭│              │、DV攝錄影機│      │和警分偵字第│
│    │        │某時刻  │村汴頭路│              │1台、國民身 │      │0000000000號│
│    │        │        │592巷65 │              │分證1枚、駕 │      │警卷第14頁（│
│    │        │        │號      │              │駛執照4枚、 │      │94 年9月12日│
│    │        │        │        │              │健康保險卡4 │      │警詢筆錄）  │
│    │        │        │        │              │枚、行車執照│      │            │
│    │        │        │        │              │1枚、信用卡 │      │            │
│    │        │        │        │              │3枚、金戒指1│      │            │
│    │        │        │        │              │只。        │      │            │
├──┼────┼────┼────┼───────┼──────┼───┼──────┤
│19  │同上    │94年9月 │彰化縣線│同上          │現金2,000元 │Ｙ○○│被害人指述：│
│    │        │13日凌晨│西鄉線西│              │、手錶1只、 │      │和警分偵字第│
│    │        │2時許   │村沿海路│              │懷錶1只     │      │0000000000號│
│    │        │        │二段52巷│              │            │      │警卷第15頁（│
│    │        │        │8號     │              │            │      │94 年10月19 │
│    │        │        │        │              │            │      │日警詢筆錄）│
├──┼────┼────┼────┼───────┼──────┼───┼──────┤
│20  │同上    │94年9月 │彰化縣線│同上          │現金2,500元 │Ｓ○○│被害人指述：│
│    │        │13日凌晨│西鄉寓埔│              │、印章2枚、 │      │和警分偵字第│
│    │        │2時45分 │村中央路│              │金融卡1枚、 │      │0000000000號│
│    │        │許      │二段193 │              │駕駛執照1枚 │      │警卷第16頁（│
│    │        │        │號      │              │。          │      │94 年9月13日│
│    │        │        │        │              │            │      │警詢筆錄）  │
├──┼────┼────┼────┼───────┼──────┼───┼──────┤
│21  │ｍ○○  │94年9月 │彰化縣伸│ｍ○○單獨持質│手機2支、國 │玄○○│被害人指述：│
│    │        │13日上午│港鄉七嘉│地堅硬、客觀上│民身分證1枚 │      │和警分偵字第│
│    │        │4時50分 │村二路10│足以危害他人生│、駕駛執照及│      │5152號警卷第│
│    │        │許      │2巷8號  │命、身體安全、│健康保險卡各│      │7頁（94年9月│
│    │        │        │        │可作為兇器使用│1枚、信用卡2│      │13日警詢筆錄│
│    │        │        │        │之破壞剪，破壞│枚、現金30, │      │）          │
│    │        │        │        │窗戶欄杆，踰越│000元。     │      │            │
│    │        │        │        │窗戶安全設備，│            │      │            │
│    │        │        │        │夜間侵入住宅竊│            │      │            │
│    │        │        │        │取財物。      │            │      │            │
├──┼────┼────┼────┼───────┼──────┼───┼──────┤
│22  │ｍ○○、│94年9月 │彰化縣和│ｍ○○夥同賴秋│皮包1個(內有│壬○○│被害人指述：│
│    │賴秋圓  │15日凌晨│美鎮糖友│圓前往行竊，由│國民身分證  │      │和警分偵字第│
│    │        │3時30分 │里東陽路│ｍ○○持質地堅│、機車駕駛執│      │0000000000號│
│    │        │許      │57號    │硬、客觀上足以│照及汽車駕駛│      │警卷第19頁（│
│    │        │        │        │危害他人生命、│執照各1枚、 │      │94 年9月15日│
│    │        │        │        │身體安全、可作│健康保險卡2 │      │警詢筆錄）  │
│    │        │        │        │為兇器使用之圓│枚、現金1千 │      │            │
│    │        │        │        │形切割器及破壞│元。        │      │            │
│    │        │        │        │剪，破壞窗戶欄│            │      │            │
│    │        │        │        │杆，踰越窗戶安│            │      │            │
│    │        │        │        │全設備，夜間侵│            │      │            │
│    │        │        │        │入住宅竊取財物│            │      │            │
│    │        │        │        │，而賴秋圓在外│            │      │            │
│    │        │        │        │把風接應。    │            │      │            │
├──┼────┼────┼────┼───────┼──────┼───┼──────┤
│23  │同上    │94年9月 │彰化縣和│同上          │皮包1個(內有│Ｖ○○│被害人指述：│
│    │        │15日上午│美鎮糖友│              │現金1,000元 │      │和警分偵字第│
│    │        │3時30分 │里東陽路│              │)、DVD錄放影│      │0000000000號│
│    │        │許      │59號    │              │機1台。     │      │警卷第18頁（│
│    │        │        │        │              │            │      │94 年9月15日│
│    │        │        │        │              │            │      │警詢筆錄）  │
├──┼────┼────┼────┼───────┼──────┼───┼──────┤
│24  │同上    │94年9月 │彰化縣伸│同上          │存摺13本、手│Ｚ○○│被害人指述：│
│    │        │18日上午│港鄉七嘉│              │錶8只、黃金 │      │和警分偵字第│
│    │        │3時30分 │村嘉興路│              │戒指1只、存 │      │0000000000號│
│    │        │許      │41巷9號 │              │錢筒1個（內 │      │警卷第21頁（│
│    │        │        │        │              │有硬幣約    │      │94 年9月18日│
│    │        │        │        │              │2,500 元）、│      │警詢筆錄）  │
│    │        │        │        │              │手機4支。   │      │            │
├──┼────┼────┼────┼───────┼──────┼───┼──────┤
│25  │同上    │94年9月 │彰化縣和│同上          │照相機1台、 │Ｕ○○│被害人指述：│
│    │        │19日上午│美鎮中圍│              │小型攝影棚及│      │和警分偵字第│
│    │        │3時30分 │里彰新路│              │腳架組合1組 │      │0000000000號│
│    │        │許      │三段411 │              │、電腦1組(含│      │警卷第22頁（│
│    │        │        │號      │              │主機、螢幕、│      │94 年9月22日│
│    │        │        │        │              │印表機)、翻 │      │警詢筆錄）  │
│    │        │        │        │              │譯機1台、鑽 │      │            │
│    │        │        │        │              │石戒指2枚、 │      │            │
│    │        │        │        │              │鑽石項鍊2條 │      │            │
│    │        │        │        │              │、鑽石耳環2 │      │            │
│    │        │        │        │              │對、紅、藍寶│      │            │
│    │        │        │        │              │石 (裸石)各 │      │            │
│    │        │        │        │              │1包、珍珠項 │      │            │
│    │        │        │        │              │項鍊5條、翡 │      │            │
│    │        │        │        │              │翠項鍊2條、 │      │            │
│    │        │        │        │              │電子游標卡尺│      │            │
│    │        │        │        │              │1支。       │      │            │
├──┼────┼────┼────┼───────┼──────┼───┼──────┤
│26  │同上    │94年9月 │彰化縣彰│同上          │現金120,000 │未○○│被害人指述：│
│    │        │19日上午│化市彰南│              │元、國民身分│      │和警分偵字第│
│    │        │5時20分 │路三段  │              │證5枚、汽車 │      │000000000號 │
│    │        │許之前夜│401巷58 │              │駕駛執照2枚 │      │警卷第38頁（│
│    │        │間某時刻│號      │              │、機車駕照1 │      │94 年9月19日│
│    │        │        │        │              │枚、金融卡1 │      │警詢筆錄）  │
│    │        │        │        │              │枚、印章3枚 │      │            │
│    │        │        │        │              │、健康保險卡│      │            │
│    │        │        │        │              │4枚、汽車鑰 │      │            │
│    │        │        │        │              │匙1支、存摺4│      │            │
│    │        │        │        │              │本、機車行車│      │            │
│    │        │        │        │              │執照1張、學 │      │            │
│    │        │        │        │              │生證2枚、手 │      │            │
│    │        │        │        │              │錶1支、信用 │      │            │
│    │        │        │        │              │卡2枚。     │      │            │
├──┼────┼────┼────┼───────┼──────┼───┼──────┤
│27  │同上    │94年9月 │彰化縣彰│同上          │現金1,000元 │Ｘ○○│被害人指述：│
│    │        │23日上午│化市牛埔│              │、國民身分證│      │和警分偵字第│
│    │        │3時許   │里彰南路│              │1枚。       │      │000000000號 │
│    │        │        │三段182 │              │            │      │警卷第39頁（│
│    │        │        │號      │              │            │      │94 年9月23日│
│    │        │        │        │              │            │      │警詢筆錄）  │
├──┼────┼────┼────┼───────┼──────┼───┼──────┤
│28  │同上    │94年9月 │彰化縣田│同上          │護照1本、中 │Ｌ○○│被害人指述：│
│    │        │28日上午│中鎮新庄│              │華人民共和國│      │和警分偵字第│
│    │        │6時許之 │里新庄街│              │核發之臺灣同│      │000000000號 │
│    │        │前夜間某│83號    │              │胞證1枚、手 │      │警卷第40頁（│
│    │        │時刻    │        │              │機1支、健康 │      │94 年9月28日│
│    │        │        │        │              │保險卡2枚、 │      │警詢筆錄）  │
│    │        │        │        │              │駕駛執照1枚 │      │            │
│    │        │        │        │              │、現金3,000 │      │            │
│    │        │        │        │              │元。        │      │            │
├──┼────┼────┼────┼───────┼──────┼───┼──────┤
│29  │同上    │94年9月 │彰化縣田│同上          │戒指2枚、戶 │宙○○│被害人指述：│
│    │        │29日凌晨│中鎮大社│              │口名簿、國民│      │和警分偵字第│
│    │        │某時刻  │里大社路│              │身分證及殘障│      │000000000號 │
│    │        │        │二段283 │              │手冊各一本、│      │警卷第41頁（│
│    │        │        │號      │              │衣服1件、VCD│      │95 年1月16日│
│    │        │        │        │              │1台。       │      │警詢筆錄）  │
├──┼────┼────┼────┼───────┼──────┼───┼──────┤
│30  │同上    │94年9月 │彰化縣彰│同上          │現金20,000元│亥○○│被害人指述：│
│    │        │30日上午│化市牛埔│              │、支票6張、 │      │和警分偵字第│
│    │        │4時許   │里彰興路│              │信用卡2枚、 │      │000000000號 │
│    │        │        │二段388 │              │存摺1本、健 │      │警卷第42頁（│
│    │        │        │號      │              │康保險卡2枚 │      │94 年9月30日│
│    │        │        │        │              │、汽車駕駛執│      │警詢筆錄）  │
│    │        │        │        │              │照1枚、汽車 │      │            │
│    │        │        │        │              │行車執照1枚 │      │            │
│    │        │        │        │              │、成衣20件。│      │            │
├──┼────┼────┼────┼───────┼──────┼───┼──────┤
│31  │ｍ○○  │94年10月│南投縣草│ｍ○○單獨在住│未竊得財物  │Ｆ○○│被害人指述：│
│    │        │中旬某日│屯鎮富寮│宅前徒手翻箱倒│            │      │和警分偵字第│
│    │        │夜間    │里富春路│櫃搜尋財物。  │            │      │0000000000號│
│    │        │        │大勇巷35│              │            │      │警卷第23頁（│
│    │        │        │號      │              │            │      │95 年1月5日 │
│    │        │        │        │              │            │      │警詢筆錄）  │
├──┼────┼────┼────┼───────┼──────┼───┼──────┤
│32  │ｍ○○、│94年10月│臺中縣大│ｍ○○夥同賴秋│4千多元     │Ｂ○○│被害人指述：│
│    │賴秋圓  │中旬某日│里市國寶│圓前往行竊，由│            │      │和警分偵字第│
│    │        │夜間    │街48巷23│ｍ○○持質地堅│            │      │000000000號 │
│    │        │        │號      │硬、客觀上足以│            │      │警卷第43頁（│
│    │        │        │        │危害他人生命、│            │      │95 年1月17日│
│    │        │        │        │身體安全、可作│            │      │警詢筆錄）  │
│    │        │        │        │為兇器使用之圓│            │      │            │
│    │        │        │        │形切割器，破壞│            │      │            │
│    │        │        │        │窗戶欄杆，踰越│            │      │            │
│    │        │        │        │窗戶安全設備，│            │      │            │
│    │        │        │        │夜間侵入住宅竊│            │      │            │
│    │        │        │        │取財物，而賴秋│            │      │            │
│    │        │        │        │圓在外把風接應│            │      │            │
│    │        │        │        │。            │            │      │            │
├──┼────┼────┼────┼───────┼──────┼───┼──────┤
│33  │ｍ○○  │94年10月│南投縣草│ｍ○○單獨持質│金融卡3枚、 │Ｍ○○│被害人指述：│
│    │        │27日上午│屯鎮富寮│地堅硬、客觀上│存簿3本、印 │      │和警分偵字第│
│    │        │5時15分 │里富頂路│足以危害他人生│章4顆、手機2│      │0000000000號│
│    │        │許之前夜│一段95號│命、身體安全、│支、現金700 │      │警卷第15頁（│
│    │        │間某時刻│        │可作為兇器使用│元、健康保險│      │94 年10月27 │
│    │        │        │        │之圓形切割器，│卡3枚、國民 │      │日警詢筆錄）│
│    │        │        │        │破壞窗戶欄杆，│身分證1枚、 │      │            │
│    │        │        │        │踰越窗戶安全設│汽車駕駛執照│      │            │
│    │        │        │        │備，夜間侵入住│1枚、機車駕 │      │            │
│    │        │        │        │宅竊取財物。  │駛執照1枚。 │      │            │
├──┼────┼────┼────┼───────┼──────┼───┼──────┤
│34  │ｍ○○、│94年11月│臺中縣烏│ｍ○○夥同賴秋│現金6,000元 │許陳美│被害人指述：│
│    │賴秋圓  │16日上午│日鄉湖日│圓前往行竊，由│、手錶2只、 │鳳    │和警分偵字第│
│    │        │2時許   │村公園路│ｍ○○持質地堅│證件數枚    │      │000000000號 │
│    │        │        │598巷16 │硬、客觀上足以│            │      │警卷第46頁（│
│    │        │        │號      │危害他人生命、│            │      │95 年1月12日│
│    │        │        │        │身體安全、可作│            │      │警詢筆錄）  │
│    │        │        │        │為兇器使用之圓│            │      │            │
│    │        │        │        │形切割器及破壞│            │      │            │
│    │        │        │        │剪，破壞窗戶欄│            │      │            │
│    │        │        │        │杆，踰越窗戶安│            │      │            │
│    │        │        │        │全設備，夜間侵│            │      │            │
│    │        │        │        │入住宅竊取財物│            │      │            │
│    │        │        │        │，而賴秋圓在外│            │      │            │
│    │        │        │        │把風接應。    │            │      │            │
├──┼────┼────┼────┼───────┼──────┼───┼──────┤
│35  │同上    │94年11月│臺中縣烏│ｍ○○夥同賴秋│存錢筒2個 ( │戌○○│被害人指述：│
│    │        │18日上午│日鄉湖日│圓前往行竊，由│內約有現金硬│      │和警分偵字第│
│    │        │2時許   │村公園路│ｍ○○持質地堅│幣4, 000元) │      │000000000號 │
│    │        │        │736巷2號│硬、客觀上足以│。          │      │警卷第47頁（│
│    │        │        │        │危害他人生命、│            │      │95 年1月12日│
│    │        │        │        │身體安全、可作│            │      │警詢筆錄）  │
│    │        │        │        │為兇器使用之圓│            │      │            │
│    │        │        │        │形切割器，破壞│            │      │            │
│    │        │        │        │窗戶欄杆，踰越│            │      │            │
│    │        │        │        │窗戶安全設備，│            │      │            │
│    │        │        │        │夜間侵入住宅竊│            │      │            │
│    │        │        │        │取財物，而賴秋│            │      │            │
│    │        │        │        │圓在外把風接應│            │      │            │
│    │        │        │        │。            │            │      │            │
├──┼────┼────┼────┼───────┼──────┼───┼──────┤
│36  │同上    │94年11月│臺中縣烏│同上          │現金硬幣500 │Ｎ○○│被害人指述：│
│    │        │20日上午│日鄉烏日│              │元。        │      │和警分偵字第│
│    │        │2時許   │村五光路│              │            │      │000000000號 │
│    │        │        │930巷5號│              │            │      │警卷第49頁（│
│    │        │        │        │              │            │      │95 年1月12日│
│    │        │        │        │              │            │      │警詢筆錄）  │
├──┼────┼────┼────┼───────┼──────┼───┼──────┤
│37  │同上    │94年11月│臺中市南│同上          │國民身分證1 │申○○│被害人指述：│
│    │        │22日凌晨│屯區春社│              │枚、健康保險│      │和警分偵字第│
│    │        │某時刻  │里同安北│              │卡2枚、現金 │      │000000000號 │
│    │        │        │巷13號  │              │卡、存摺1本 │      │警卷第50頁（│
│    │        │        │        │              │、現金20,000│      │95 年1月17日│
│    │        │        │        │              │元。        │      │警詢筆錄）  │
├──┼────┼────┼────┼───────┼──────┼───┼──────┤
│38  │同上    │94年11月│臺中縣烏│同上          │置於抽屜內之│丑○○│被害人指述：│
│    │        │30日凌晨│日鄉湖日│              │首飾嫁妝1批 │      │和警分偵字第│
│    │        │某時刻  │村榮泰街│              │。          │      │000000000號 │
│    │        │        │182巷33 │              │            │      │警卷第51頁（│
│    │        │        │號      │              │            │      │95 年1月12日│
│    │        │        │        │              │            │      │警詢筆錄）  │
├──┼────┼────┼────┼───────┼──────┼───┼──────┤
│39  │同上    │94年11月│臺中縣烏│同上          │茶葉、酒類數│Ｊ○○│被害人指述：│
│    │        │30日上午│日鄉光明│              │罐。        │      │和警分偵字第│
│    │        │4時許   │村五光路│              │            │      │000000000號 │
│    │        │        │796號   │              │            │      │警卷第52頁（│
│    │        │        │        │              │            │      │95 年1月17日│
│    │        │        │        │              │            │      │警詢筆錄）  │
├──┼────┼────┼────┼───────┼──────┼───┼──────┤
│40  │同上    │94年11月│臺中縣烏│同上          │現金2,000元 │酉○○│被害人指述：│
│    │        │底某日上│日鄉光明│              │。          │      │和警分偵字第│
│    │        │午3時許 │村五光路│              │            │      │000000000號 │
│    │        │        │805巷33 │              │            │      │警卷第36頁（│
│    │        │        │弄1號   │              │            │      │95 年1月18日│
│    │        │        │        │              │            │      │警詢筆錄）  │
├──┼────┼────┼────┼───────┼──────┼───┼──────┤
│41  │同上    │94年11月│臺中縣大│同上          │現金3,000元 │Ｉ○○│被害人指述：│
│    │        │底某日夜│里市仁化│              │。          │      │和警分偵字第│
│    │        │間      │路1121號│              │            │      │000000000號 │
│    │        │        │        │              │            │      │警卷第44頁（│
│    │        │        │        │              │            │      │95 年1月17日│
│    │        │        │        │              │            │      │警詢筆錄）  │
├──┼────┼────┼────┼───────┼──────┼───┼──────┤
│42  │同上    │94年12月│彰化縣彰│同上          │PDA機1台、藍│ｆ○○│被害人指述：│
│    │        │1日凌晨 │化市和調│              │芽耳機1個、 │      │和警分偵字第│
│    │        │某時刻  │里工校街│              │護照1枚、黑 │      │000000000號 │
│    │        │        │47之8號 │              │色手提包1個 │      │警卷第53頁（│
│    │        │        │        │              │、女用手錶1 │      │95 年1月21日│
│    │        │        │        │              │只、手機1支 │      │警詢筆錄）  │
│    │        │        │        │              │、現金3,000 │      │            │
│    │        │        │        │              │元、禮券3,00│      │            │
│    │        │        │        │              │0元。       │      │            │
├──┼────┼────┼────┼───────┼──────┼───┼──────┤
│43  │同上    │94年12月│臺中縣烏│同上          │現金10,000元│天○○│被害人指述：│
│    │        │23日凌晨│日鄉溪灞│              │元、黃金飾品│      │和警分偵字第│
│    │        │某時刻  │村溪南路│              │4、5兩、茶葉│      │000000000號 │
│    │        │        │一段680 │              │2包         │      │警卷第54頁（│
│    │        │        │巷109弄 │              │            │      │95 年1月17日│
│    │        │        │66號    │              │            │      │警詢筆錄）  │
└──┴────┴────┴────┴───────┴──────┴───┴──────┘
附表二：經認定成立常業竊盜罪之移送併審犯罪事實：
┌──┬────┬────┬────┬───────┬──────┬───┬──────┐
│編號│行為人  │犯罪時間│犯罪地點│犯罪方式      │所得財物    │被害人│備註        │
├──┼────┼────┼────┼───────┼──────┼───┼──────┤
│1   │ｍ○○、│94年4月 │彰化縣員│ｍ○○夥同賴秋│手提包5個、 │Ｔ○○│被害人指述：│
│    │賴秋圓  │13日上午│林鎮南平│圓前往行竊，由│現金1萬5千元│      │和警分偵字第│
│    │        │1時許   │里新生路│ｍ○○持質地堅│、信用卡7張 │      │0000000000號│
│    │        │        │545巷5號│硬、客觀上足以│、證件。    │      │警卷第20頁（│
│    │        │        │        │危害他人生命、│            │      │95年4月12 日│
│    │        │        │        │身體安全、可作│            │      │警詢筆錄）  │
│    │        │        │        │為兇器使用之圓│            │      │            │
│    │        │        │        │形切割器，破壞│            │      │            │
│    │        │        │        │窗戶欄杆，踰越│            │      │            │
│    │        │        │        │窗戶安全設備，│            │      │            │
│    │        │        │        │夜間侵入住宅竊│            │      │            │
│    │        │        │        │取財物，而賴秋│            │      │            │
│    │        │        │        │圓在外把風接應│            │      │            │
│    │        │        │        │。            │            │      │            │
├──┼────┼────┼────┼───────┼──────┼───┼──────┤
│2   │同上    │94年4月 │彰化縣員│同上          │現金8,000元 │ｕ○○│被害人指述：│
│    │        │13日上午│林鎮南平│              │、證件數枚。│      │和警分偵字第│
│    │        │2時許   │里新生路│              │            │      │0000000000號│
│    │        │        │545巷1號│              │            │      │警卷第21頁（│
│    │        │        │        │              │            │      │95 年4月12日│
│    │        │        │        │              │            │      │警詢筆錄）  │
├──┼────┼────┼────┼───────┼──────┼───┼──────┤
│3   │同上    │94年4月 │彰化縣員│同上          │存摺1本、印 │宇○○│被害人指述：│
│    │        │底某日夜│林鎮南平│              │章1顆、國民 │      │和警分偵字第│
│    │        │間某時刻│里新生路│              │身分證、健康│      │0000000000號│
│    │        │        │588巷11 │              │保險卡數枚。│      │警卷第29頁（│
│    │        │        │弄8號   │              │            │      │95 年4月26日│
│    │        │        │        │              │            │      │警詢筆錄）  │
├──┼────┼────┼────┼───────┼──────┼───┼──────┤
│4   │同上    │94年4月 │彰化縣員│同上          │皮包1個（內 │ｅ○○│被害人指述：│
│    │        │底某日夜│林鎮南平│              │有證件、零雜│      │和警分偵字第│
│    │        │間      │里新生路│              │物品、現金1,│      │0000000000號│
│    │        │        │588巷11 │              │500元)      │      │警卷第30頁（│
│    │        │        │弄14號  │              │            │      │95 年4月26日│
│    │        │        │        │              │            │      │警詢筆錄）  │
├──┼────┼────┼────┼───────┼──────┼───┼──────┤
│5   │同上    │94年4月 │南投縣名│同上          │現金8,000元 │ｇ○○│被害人指述：│
│    │        │間某日夜│間鄉新街│              │、P DA機1台 │      │和警分偵字第│
│    │        │間某時刻│村華山街│              │、照相機1台 │      │0000000000號│
│    │        │        │2巷27號 │              │、證件數枚。│      │警卷第28頁（│
│    │        │        │        │              │            │      │95 年3月24日│
│    │        │        │        │              │            │      │警詢筆錄）  │
├──┼────┼────┼────┼───────┼──────┼───┼──────┤
│6   │同上    │94年4月 │彰化縣大│同上          │現金5萬元、 │子○○│被害人指述：│
│    │        │間某日上│村鄉茄苳│              │金飾、證件。│      │和警分偵字第│
│    │        │午2時許 │村茄苳路│              │            │      │0000000000號│
│    │        │        │二段162 │              │            │      │警卷第22頁（│
│    │        │        │號      │              │            │      │95 年4月12日│
│    │        │        │        │              │            │      │警詢筆錄）  │
├──┼────┼────┼────┼───────┼──────┼───┼──────┤
│7   │同上    │94年5月1│彰化縣員│同上          │皮包3個、現 │ｃ○○│被害人指述：│
│    │        │日夜間某│林鎮南興│              │金2萬元、客 │      │和警分偵字第│
│    │        │時刻    │里三潭巷│              │戶資料。    │      │0000000000號│
│    │        │        │12 號   │              │            │      │警卷第8頁（ │
│    │        │        │        │              │            │      │95 年4月7日 │
│    │        │        │        │              │            │      │警詢筆錄）  │
├──┼────┼────┼────┼───────┼──────┼───┼──────┤
│8   │同上    │94年5月 │南投縣南│同上          │手錶1只、玉 │ｂ○○│被害人指述：│
│    │        │17日夜間│投市三興│              │墜子1個、戒 │      │和警分偵字第│
│    │        │某時刻  │里文化路│              │指1只、國民 │      │0000000000號│
│    │        │        │137巷1弄│              │身分證及提款│      │警卷第25 頁 │
│    │        │        │6號     │              │卡各1枚。   │      │（95年3月2日│
│    │        │        │        │              │            │      │警詢筆錄）  │
├──┼────┼────┼────┼───────┼──────┼───┼──────┤
│9   │同上    │94年6月 │彰化縣花│同上          │手錶3只、戒 │巳○○│被害人指述：│
│    │        │11日上午│壇鄉三春│              │指3只、現金 │      │和警分偵字第│
│    │        │2時許   │村三芬路│              │30,000元、皮│      │0000000000號│
│    │        │        │17巷7號 │              │包2個、禮券 │      │警卷第12頁（│
│    │        │        │        │              │12,000元、電│      │95 年3月27日│
│    │        │        │        │              │腦1組、蜜蠟1│      │警詢筆錄）  │
│    │        │        │        │              │個。        │      │            │
├──┼────┼────┼────┼───────┼──────┼───┼──────┤
│10  │同上    │94年6月 │彰化縣大│同上          │手機1支、現 │ｈ○○│被害人指述：│
│    │        │29日凌晨│村鄉大村│              │金10,000元、│      │和警分偵字第│
│    │        │        │村忠孝街│              │印章8顆、信 │      │0000000000號│
│    │        │        │118號   │              │用卡、金融卡│      │警卷第23頁（│
│    │        │        │        │              │、國民身分證│      │95年4月13 日│
│    │        │        │        │              │、駕駛執照數│      │警詢筆錄）  │
│    │        │        │        │              │枚。        │      │            │
├──┼────┼────┼────┼───────┼──────┼───┼──────┤
│11  │同上    │94年6月 │彰化縣大│同上          │飾品1批。   │Ｐ○○│被害人指述：│
│    │        │間某日夜│村鄉村上│              │            │      │和警分偵字第│
│    │        │間某時刻│村中正東│              │            │      │0000000000號│
│    │        │        │路98巷6 │              │            │      │警卷第10頁（│
│    │        │        │弄12號  │              │            │      │95 年4月6日 │
│    │        │        │        │              │            │      │警詢筆錄）  │
├──┼────┼────┼────┼───────┼──────┼───┼──────┤
│12  │同上    │94年7月4│南投縣草│同上          │健康保險卡1 │辰○○│被害人指述：│
│    │        │日上午2 │屯鎮敦和│              │枚、手機1支 │      │和警分偵字第│
│    │        │時許    │里仁愛街│              │            │      │0000000000號│
│    │        │        │213巷56 │              │            │      │警卷第23頁（│
│    │        │        │弄23號  │              │            │      │95年2月27 日│
│    │        │        │        │              │            │      │警詢筆錄）  │
├──┼────┼────┼────┼───────┼──────┼───┼──────┤
│13  │同上    │94年7月 │彰化縣社│同上          │現金4,000元 │ｓ○○│被害人指述：│
│    │        │6日上午 │頭鄉山湖│              │、手機1支、 │      │田警分偵字第│
│    │        │5時許之 │村清興路│              │國民身分證、│      │00000000號警│
│    │        │前夜間某│148號   │              │健康保險卡、│      │卷第7頁（94 │
│    │        │時刻    │        │              │機車駕照、行│      │年7 月6日警 │
│    │        │        │        │              │照、保險卡數│      │詢筆錄）    │
│    │        │        │        │              │枚。        │      │            │
├──┼────┼────┼────┼───────┼──────┼───┼──────┤
│14  │同上    │94年7月 │南投縣南│同上          │信用卡數枚、│Ｏ○○│被害人指述：│
│    │        │中旬某日│投市三和│              │國民身分證1 │      │和警分偵字第│
│    │        │夜間    │里中興路│              │枚          │      │0000000000號│
│    │        │        │二街32號│              │            │      │警卷第20頁（│
│    │        │        │        │              │            │      │95年2月22 日│
│    │        │        │        │              │            │      │警詢筆錄）  │
├──┼────┼────┼────┼───────┼──────┼───┼──────┤
│15  │同上    │94年7月 │南投縣南│同上          │國民身分證及│ｏ○○│被害人指述：│
│    │        │中旬某日│投市三和│              │現金60,000元│      │和警分偵字第│
│    │        │夜間某時│里中興路│              │。          │      │0000000000號│
│    │        │刻      │二街40號│              │            │      │警卷第21頁（│
│    │        │        │        │              │            │      │95 年2月22日│
│    │        │        │        │              │            │      │警詢筆錄）  │
├──┼────┼────┼────┼───────┼──────┼───┼──────┤
│16  │同上    │94年7月 │彰化縣員│同上          │D8、H8各1台 │丙○○│被害人指述：│
│    │        │間某日上│林鎮振興│              │、女用手錶1 │      │和警分偵字第│
│    │        │午3、4時│里山腳路│              │支、證件數枚│      │0000000000號│
│    │        │        │三段122 │              │。          │      │警卷第14頁（│
│    │        │        │號      │              │            │      │95 年3月27日│
│    │        │        │        │              │            │      │警詢筆錄）  │
├──┼────┼────┼────┼───────┼──────┼───┼──────┤
│17  │同上    │94年8月 │彰化縣員│同上          │現金2千元、 │庚○○│被害人指述：│
│    │        │17日上午│林鎮三和│              │套幣、洋酒2 │      │和警分偵字第│
│    │        │2時許   │里三條街│              │瓶。        │      │0000000000號│
│    │        │        │207號   │              │            │      │警卷第20頁（│
│    │        │        │        │              │            │      │95 年3月29日│
│    │        │        │        │              │            │      │警詢筆錄）  │
├──┼────┼────┼────┼───────┼──────┼───┼──────┤
│18  │同上    │94年8月 │南投縣草│同上          │錄放影機1台 │Ｒ○○│被害人指述：│
│    │        │中旬某日│屯鎮新庄│              │、照相機1台 │      │和警分偵字第│
│    │        │夜間某時│里育新巷│              │、手機1支。 │      │0000000000號│
│    │        │刻      │41號    │              │            │      │警卷第18頁（│
│    │        │        │        │              │            │      │95 年3月29日│
│    │        │        │        │              │            │      │警詢筆錄）  │
├──┼────┼────┼────┼───────┼──────┼───┼──────┤
│19  │同上    │94年8月 │彰化縣員│同上          │現金900元。 │己○○│被害人指述：│
│    │        │20日上午│林鎮振興│              │            │      │員警分偵字第│
│    │        │3時15分 │里員東路│              │            │      │00000000000 │
│    │        │許      │一段108 │              │            │      │號警卷第8頁 │
│    │        │        │巷88號  │              │            │      │（9 4年8月20│
│    │        │        │        │              │            │      │日警詢筆錄）│
├──┼────┼────┼────┼───────┼──────┼───┼──────┤
│20  │同上    │94年8月 │南投縣南│同上          │美金1千元、 │甲○○│被害人指述：│
│    │        │21日夜間│投市嘉和│              │集郵冊及錢幣│      │和警分偵字第│
│    │        │某時刻  │里嘉和二│              │冊各1本 (內 │      │0000000000號│
│    │        │        │路56號  │              │有郵票及錢幣│      │警卷第19頁（│
│    │        │        │        │              │數枚)       │      │95 年2月22日│
│    │        │        │        │              │            │      │警詢筆錄）  │
├──┼────┼────┼────┼───────┼──────┼───┼──────┤
│21  │ｍ○○  │94年8月 │南投縣草│ｍ○○單獨持質│現金5萬元、 │郭瓊雪│被害人指述：│
│    │        │23日上午│屯鎮富寮│地堅硬、客觀上│手機1支、國 │      │投草警刑字第│
│    │        │7時2分之│里富中路│足以危害他人生│民身分證、健│      │0000000000號│
│    │        │前夜間某│339巷6號│命、身體安全、│康保險卡、自│      │警卷第6頁（9│
│    │        │時刻    │        │可作為兇器使用│用小客車駕駛│      │4年8月23 日 │
│    │        │        │        │之器具，破壞窗│執照、機車駕│      │警詢筆錄）  │
│    │        │        │        │戶欄杆，踰越窗│駛執照、提款│      │            │
│    │        │        │        │戶安全設備侵入│卡、信用卡及│      │            │
│    │        │        │        │住宅竊取財物。│鑰匙1串     │      │            │
├──┼────┼────┼────┼───────┼──────┼───┼──────┤
│22  │ｍ○○、│94年8月 │彰化縣芬│ｍ○○夥同賴秋│現金5千元、 │謝黃素│被害人指述：│
│    │賴秋圓  │30日夜間│園鄉彰南│圓前往行竊，由│奶粉5罐。   │琴    │和警分偵字第│
│    │        │某時刻  │路二段  │ｍ○○持質地堅│            │      │0000000000號│
│    │        │        │680號   │硬、客觀上足以│            │      │警卷第33頁（│
│    │        │        │        │危害他人生命、│            │      │95 年3月26日│
│    │        │        │        │身體安全、可作│            │      │警詢筆錄）  │
│    │        │        │        │為兇器使用之圓│            │      │            │
│    │        │        │        │形切割器，破壞│            │      │            │
│    │        │        │        │窗戶欄杆，踰越│            │      │            │
│    │        │        │        │窗戶安全設備，│            │      │            │
│    │        │        │        │夜間侵入住宅竊│            │      │            │
│    │        │        │        │取財物，而賴秋│            │      │            │
│    │        │        │        │圓在外把風接應│            │      │            │
│    │        │        │        │。            │            │      │            │
├──┼────┼────┼────┼───────┼──────┼───┼──────┤
│23  │同上    │94年9月 │彰化縣彰│同上          │現金10,000元│Ｗ○○│被害人指述：│
│    │        │底某日夜│化市石牌│              │元、香菸1箱 │      │和警分偵字第│
│    │        │間某時刻│里大彰路│              │。          │      │0000000000號│
│    │        │        │6號     │              │            │      │警卷第28頁（│
│    │        │        │        │              │            │      │95 年4月24日│
│    │        │        │        │              │            │      │警詢筆錄）  │
├──┼────┼────┼────┼───────┼──────┼───┼──────┤
│24  │同上    │94年9月 │彰化縣花│同上          │鑰匙1串     │ｚ○○│被害人指述：│
│    │        │間某日夜│壇鄉三春│              │            │      │和警分偵字第│
│    │        │間某時  │村彰員路│              │            │      │0000000000號│
│    │        │刻      │一段455 │              │            │      │警卷第34頁（│
│    │        │        │巷60號  │              │            │      │95 年4月26日│
│    │        │        │        │              │            │      │警詢筆錄）  │
├──┼────┼────┼────┼───────┼──────┼───┼──────┤
│25  │同上    │94年10月│彰化縣彰│同上          │香菸10包、照│Ｄ○○│被害人指述：│
│    │        │7日夜間 │化市泰和│              │相機1台、手 │      │和警分偵字第│
│    │        │某時刻  │東街243 │              │機1支、現金3│      │0000000000號│
│    │        │        │號      │              │,000元、國民│      │警卷第32頁（│
│    │        │        │        │              │身分證1枚。 │      │95年3月26 日│
│    │        │        │        │              │            │      │警詢筆錄）  │
├──┼────┼────┼────┼───────┼──────┼───┼──────┤
│26  │ｍ○○  │94年10月│南投縣南│ｍ○○單獨持質│皮包1個、現 │地○○│被害人指述：│
│    │        │10日上午│投市平山│地堅硬、客觀上│金13,000元萬│      │投投警偵字第│
│    │        │4時20分 │里平山一│足以危害他人生│元、美金300 │      │0000000000號│
│    │        │許      │路二街86│命、身體安全、│元、支票4張 │      │警卷第6頁（9│
│    │        │        │號      │可作為兇器使用│、信用卡1枚 │      │4 年10月10日│
│    │        │        │        │之圓形切割器，│、手錶1只。 │      │警詢筆錄）  │
│    │        │        │        │破壞窗戶欄杆，│            │      │            │
│    │        │        │        │踰越窗戶安全設│            │      │            │
│    │        │        │        │備，夜間侵入住│            │      │            │
│    │        │        │        │宅竊取財物。  │            │      │            │
├──┼────┼────┼────┼───────┼──────┼───┼──────┤
│27  │ｍ○○、│94年10月│臺中縣霧│ｍ○○夥同賴秋│牌照號碼OM-0│Ｑ○○│被害人指述：│
│    │賴秋圓  │28日上午│峰鄉六股│圓前往行竊，由│198號汽車1輛│      │和警分偵字第│
│    │        │2時許   │村中正路│ｍ○○持質地堅│(已尋獲)、現│      │0000000000號│
│    │        │        │278之19 │硬、客觀上足以│金4千元、皮 │      │警卷第15頁（│
│    │        │        │號      │危害他人生命、│衣1件、手錶1│      │95年3月29日 │
│    │        │        │        │身體安全、可作│支、國民身分│      │警詢筆錄）  │
│    │        │        │        │為兇器使用之圓│證1枚。     │      │            │
│    │        │        │        │形切割器，破壞│            │      │            │
│    │        │        │        │窗戶欄杆，踰越│            │      │            │
│    │        │        │        │窗戶安全設備，│            │      │            │
│    │        │        │        │夜間侵入住宅竊│            │      │            │
│    │        │        │        │取財物，而賴秋│            │      │            │
│    │        │        │        │圓在外把風接應│            │      │            │
│    │        │        │        │。            │            │      │            │
├──┼────┼────┼────┼───────┼──────┼───┼──────┤
│28  │同上    │94年10月│臺中縣霧│同上          │黃金項鍊及耳│癸○○│被害人指述：│
│    │        │間上午1 │峰鄉本堂│              │環數枚。    │      │和警分偵字第│
│    │        │時許    │村中正路│              │            │      │0000000000號│
│    │        │        │720巷3號│              │            │      │警卷第16頁（│
│    │        │        │        │              │            │      │95 年3月29日│
│    │        │        │        │              │            │      │警詢筆錄）  │
├──┼────┼────┼────┼───────┼──────┼───┼──────┤
│29  │同上    │93年11月│南投縣草│同上          │現金3千元、 │午○○│被害人指述：│
│    │        │間某日夜│屯鎮新庄│              │國民身分證及│      │和警分偵字第│
│    │        │間某時刻│里芬草路│              │其證件數枚。│      │0000000000號│
│    │        │        │125之19 │              │            │      │警卷第7頁（ │
│    │        │        │號      │              │            │      │95年4月6日警│
│    │        │        │        │              │            │      │詢筆錄）    │
├──┼────┼────┼────┼───────┼──────┼───┼──────┤
│30  │同上    │94年12月│彰化縣彰│同上          │數位相機1台 │丁○○│被害人指述：│
│    │        │2日夜間 │化市安溪│              │            │      │和警分偵字第│
│    │        │某時刻  │里安溪路│              │            │      │0000000000號│
│    │        │        │81巷8之5│              │            │      │警卷第18頁（│
│    │        │        │號      │              │            │      │95年2月26 日│
│    │        │        │        │              │            │      │警詢筆錄）  │
├──┼────┼────┼────┼───────┼──────┼───┼──────┤
│31  │同上    │94年12月│臺中縣霧│同上          │電視機1台、 │ｑ○○│被害人指述：│
│    │        │14日上午│峰鄉民生│              │相機4台、數 │      │和警分偵字第│
│    │        │5時50分 │路1之38 │              │位相機1台、 │      │0000000000號│
│    │        │許之前某│號      │              │現金15,000元│      │警卷第17頁（│
│    │        │夜間時刻│        │              │、飾品、皮包│      │94 年12月14 │
│    │        │        │        │              │1個、金融卡1│      │日警詢筆錄）│
│    │        │        │        │              │枚、信用卡3 │      │            │
│    │        │        │        │              │枚、國民身分│      │            │
│    │        │        │        │              │證、汽機車駕│      │            │
│    │        │        │        │              │照及行車執照│      │            │
│    │        │        │        │              │各1枚       │      │            │
└──┴────┴────┴────┴───────┴──────┴───┴──────┘
附表三：不構成常業竊盜犯罪之起訴事實
┌──┬────┬────┬──────────┬───┬──────┐
│編號│行為時間│行為地點│行為態樣            │被害人│備註        │
├──┼────┼────┼──────────┼───┼──────┤
│1   │94年9月 │彰化縣和│ｍ○○夥同賴秋圓，攜│ｉ○○│被害人指述：│
│    │15日上午│美鎮糖友│帶圓形切割器，正動手│      │和警分偵字第│
│    │1時50分 │里菊東路│切斷住宅窗戶欄杆，準│      │0000000000號│
│    │許      │46號    │備侵入其內竊盜，尚未│      │警卷第17頁（│
│    │        │        │入內著手搜取財物，即│      │94 年9月15日│
│    │        │        │中止逃逸。          │      │警詢筆錄）  │
├──┼────┼────┼──────────┼───┼──────┤
│2   │94年9月 │彰化縣伸│同上                │辛○○│被害人指述：│
│    │18日上午│港鄉七嘉│                    │      │和警分偵字第│
│    │3時許   │村嘉興路│                    │      │0000000000號│
│    │        │13號    │                    │      │警卷第20頁（│
│    │        │        │                    │      │95 年1月2日 │
│    │        │        │                    │      │警詢筆錄）  │
├──┼────┼────┼──────────┼───┼──────┤
│3   │94年9月 │彰化縣大│同上                │黃騰達│被害人指述：│
│    │中旬某日│村鄉平和│                    │      │和警分偵字第│
│    │上午2時 │村山腳路│                    │      │000000000號 │
│    │許      │152之17 │                    │      │警卷第37頁（│
│    │        │號      │                    │      │95年1月18 日│
│    │        │        │                    │      │警詢筆錄）  │
├──┼────┼────┼──────────┼───┼──────┤
│4   │94年11月│臺中縣烏│同上                │ｎ○○│被害人指述：│
│    │20日上午│日鄉烏日│                    │      │和警分偵字第│
│    │1時許   │村五光路│                    │      │000000000號 │
│    │        │952號   │                    │      │警卷第48頁（│
│    │        │        │                    │      │95 年1月12日│
│    │        │        │                    │      │警詢筆錄）  │
└──┴────┴────┴──────────┴───┴──────┘
附表四：不構成常業竊盜犯罪之移送併辦事實
┌──┬────┬────┬──────────┬───┬──────┐
│編號│行為時間│行為地點│行為態樣            │被害人│備註        │
├──┼────┼────┼──────────┼───┼──────┤
│1   │94年7月4│南投縣草│ｍ○○夥同賴秋圓，攜│李錫彬│被害人指述：│
│    │日      │屯鎮敦和│帶圓形切割器，正動手│      │和警分偵字第│
│    │        │里仁愛街│切斷住宅窗戶欄杆，準│      │0000000000號│
│    │        │213巷22 │備侵入其內竊盜，尚未│      │警卷第24頁（│
│    │        │號      │入內著手搜取財物，即│      │95 年2月27日│
│    │        │        │中止逃逸。          │      │警詢筆錄）  │
├──┼────┼────┼──────────┼───┼──────┤
│2   │94年7月4│南投縣草│同上                │鄭勝弘│被害人指述：│
│    │日      │屯鎮敦和│                    │      │和警分偵字第│
│    │        │里仁愛街│                    │      │0000000000號│
│    │        │213巷56 │                    │      │警卷第22頁（│
│    │        │弄10號  │                    │      │95年2月27 日│
│    │        │        │                    │      │警詢筆錄）  │
├──┼────┼────┼──────────┼───┼──────┤
│3   │94年8月 │彰化縣永│同上                │詹榮坤│被害人指述：│
│    │間某日  │靖鄉東寧│                    │      │和警分偵字第│
│    │        │村永興路│                    │      │0000000000號│
│    │        │二段187 │                    │      │警卷第30頁（│
│    │        │巷3號   │                    │      │95年3月24 日│
│    │        │        │                    │      │警詢筆錄）  │
├──┼────┼────┼──────────┼───┼──────┤
│4   │94年9月 │彰化縣社│同上                │劉見國│被害人指述：│
│    │間某日  │頭鄉清水│                    │      │田警分偵字第│
│    │        │村重生路│                    │      │00000000號警│
│    │        │575巷5號│                    │      │卷第10頁（95│
│    │        │        │                    │      │年2月14 日警│
│    │        │        │                    │      │詢筆錄）    │
├──┼────┼────┼──────────┼───┼──────┤
│5   │94年9月 │彰化縣社│同上                │蕭家樑│被害人指述：│
│    │間某日  │頭鄉清水│                    │      │田警分偵字第│
│    │        │村重生路│                    │      │00000000號警│
│    │        │575巷1號│                    │      │卷第12頁（95│
│    │        │        │                    │      │年2月13 日警│
│    │        │        │                    │      │詢筆錄）    │
└──┴────┴────┴──────────┴───┴──────┘
附表五：為前案判決既判力所及之起訴事實：
┌──┬────┬────┬────┬───────┬──────┬───┬──────┐
│編號│行為人  │犯罪時間│犯罪地點│犯罪方式      │所得財物    │被害人│備註        │
├──┼────┼────┼────┼───────┼──────┼───┼──────┤
│1   │ｍ○○、│94年3月 │彰化縣員│ｍ○○夥同賴秋│行動電腦1台 │ｙ○○│被害人指述：│
│    │賴秋圓  │13日上午│林鎮仁美│圓前往行竊，由│、數位相機1 │      │和警分偵字第│
│    │        │1時許   │里和平東│ｍ○○持質地堅│台、證件數枚│      │000000000號 │
│    │        │        │街52巷3 │硬、客觀上足以│。          │      │警卷第22頁（│
│    │        │        │號      │危害他人生命、│            │      │95年1月23日 │
│    │        │        │        │身體安全、可作│            │      │警詢筆錄）  │
│    │        │        │        │為兇器使用之圓│            │      │            │
│    │        │        │        │形切割器，破壞│            │      │            │
│    │        │        │        │窗戶欄杆，踰越│            │      │            │
│    │        │        │        │窗戶安全設備，│            │      │            │
│    │        │        │        │夜間侵入住宅竊│            │      │            │
│    │        │        │        │取財物，而賴秋│            │      │            │
│    │        │        │        │圓在外把風接應│            │      │            │
│    │        │        │        │。            │            │      │            │
├──┼────┼────┼────┼───────┼──────┼───┼──────┤
│2   │同上    │94年3月 │彰化縣員│同上          │現金20萬元、│卯○○│被害人指述：│
│    │        │25日上午│林鎮振興│              │黃金飾品5兩 │      │和警分偵字第│
│    │        │2時許   │里山腳路│              │、國民身分證│      │000000000 號│
│    │        │        │二段486 │              │、健康保險卡│      │卷第23頁（95│
│    │        │        │號      │              │、信用卡、護│      │年1月23日警 │
│    │        │        │        │              │照各1枚。   │      │詢筆錄）臺│
│    │        │        │        │              │            │      │灣彰化地方法│
│    │        │        │        │              │            │      │院檢察署95年│
│    │        │        │        │              │            │      │度聲字第80號│
│    │        │        │        │              │            │      │卷第4頁（94 │
│    │        │        │        │              │            │      │年3月25日警 │
│    │        │        │        │              │            │      │詢筆錄）    │
├──┼────┼────┼────┼───────┼──────┼───┼──────┤
│3   │同上    │94年4月8│彰化縣員│同上          │現金1萬元、 │寅○○│被害人指述：│
│    │        │日上午6 │林鎮仁愛│              │攝影機1台、 │      │和警分偵字第│
│    │        │時許    │里靜修東│              │國民身分證及│      │000000000號 │
│    │        │        │路113號 │              │健康保險卡數│      │警卷第25頁（│
│    │        │        │        │              │枚。        │      │95 年1月23日│
│    │        │        │        │              │            │      │警詢筆錄）  │
└──┴────┴────┴────┴───────┴──────┴───┴──────┘
附表六：為前案判決既判力所及之移送併辦事實
        (其中編號2部分為被告於本院審理時自白事實)
┌──┬────┬────┬────┬───────┬──────┬───┬──────┐
│編號│行為人  │犯罪時間│犯罪地點│犯罪方式      │所得財物號號│被害人│備註        │
├──┼────┼────┼────┼───────┼──────┼───┼──────┤
│1   │ｍ○○、│93年10月│彰化縣永│ｍ○○夥同賴秋│高麗參1     │徐銘溝│被害人指述：│
│    │賴秋圓  │10日凌晨│靖鄉浮圳│圓前往行竊，由│包。        │      │和警分偵字第│
│    │        │        │路275巷 │ｍ○○持質地堅│            │      │0000000000號│
│    │        │        │65號    │硬、客觀上足以│            │      │影卷第34頁（│
│    │        │        │        │危害他人生命、│            │      │95年3月26日 │
│    │        │        │        │身體安全、可作│            │      │警詢筆錄）  │
│    │        │        │        │為兇器使用之圓│            │      │            │
│    │        │        │        │形切割器，破壞│            │      │            │
│    │        │        │        │窗戶欄杆，踰越│            │      │            │
│    │        │        │        │窗戶安全設備，│            │      │            │
│    │        │        │        │夜間侵入住宅竊│            │      │            │
│    │        │        │        │取財物，而賴秋│            │      │            │
│    │        │        │        │圓在外把風。  │            │      │            │
├──┼────┼────┼────┼───────┼──────┼───┼──────┤
│2   │同上    │93年11月│彰化縣員│同上          │現金4千元及 │何素梅│被害人指述：│
│    │        │17日凌晨│林鎮三和│              │皮包1只 (內 │      │和警分偵字第│
│    │        │2時許   │里成功東│              │有證件、印章│      │0000000000號│
│    │        │        │路15巷29│              │及信用卡數枚│      │卷第11頁（95│
│    │        │        │號      │              │)。         │      │年4月11日警 │
│    │        │        │        │              │            │      │詢筆錄）    │
├──┼────┼────┼────┼───────┼──────┼───┼──────┤
│3   │同上    │93年12月│彰化縣大│同上          │現金1,500元 │陳金定│被害人指述：│
│    │        │24日凌晨│村鄉大溪│              │、國民身分證│      │和警分偵字第│
│    │        │        │路12之12│              │及其他證件數│      │0000000000號│
│    │        │        │號      │              │枚。        │      │卷第9頁（95 │
│    │        │        │        │              │            │      │年4月7日警詢│
│    │        │        │        │              │            │      │筆錄）      │
├──┼────┼────┼────┼───────┼──────┼───┼──────┤
│4   │同上    │94年1月2│彰化縣社│同上          │現金2千5百元│ｔ○○│被害人指述：│
│    │        │日上午3 │頭鄉仁和│              │、手提電腦1 │      │田警分偵字第│
│    │        │時許    │村山腳路│              │台、手機1支 │      │00000000號警│
│    │        │        │二段738 │              │、PDA 1台、 │      │卷第5~6頁（9│
│    │        │        │之1號   │              │支票6張 (其 │      │5 年1月2日警│
│    │        │        │        │              │中1張面額17,│      │詢筆錄）    │
│    │        │        │        │              │000元、1張  │      │            │
│    │        │        │        │              │5,000元，另4│      │            │
│    │        │        │        │              │張空白)、保 │      │            │
│    │        │        │        │              │險收費單據1 │      │            │
│    │        │        │        │              │張、保單3本 │      │            │
│    │        │        │        │              │、自用小客車│      │            │
│    │        │        │        │              │及機車駕照各│      │            │
│    │        │        │        │              │1枚、提款卡4│      │            │
│    │        │        │        │              │枚、信用卡2 │      │            │
│    │        │        │        │              │枝、健保卡3 │      │            │
│    │        │        │        │              │枚、戶口名簿│      │            │
│    │        │        │        │              │1本。       │      │            │
├──┼────┼────┼────┼───────┼──────┼───┼──────┤
│5   │同上    │94年1月 │彰化縣花│同上          │現金1千元、 │謝林梅│被害人指述：│
│    │        │17日上午│壇鄉南口│              │金融卡數枚、│      │和警分偵字第│
│    │        │3時許   │村花壇街│              │手機1具、支 │      │0000000000號│
│    │        │        │411號   │              │票數張。    │      │警卷第26頁（│
│    │        │        │        │              │            │      │95年4月21 日│
│    │        │        │        │              │            │      │警詢筆錄）  │
├──┼────┼────┼────┼───────┼──────┼───┼──────┤
│6   │同上    │94年1月 │彰化縣大│同上          │外套1件、存 │張玉琴│被害人指述：│
│    │        │間某日上│村鄉擺塘│              │摺簿1本。   │      │和警分偵字第│
│    │        │午5時許 │村擺塘巷│              │            │      │0000000000號│
│    │        │        │12之42號│              │            │      │警卷第16頁（│
│    │        │        │        │              │            │      │95 年4月11日│
│    │        │        │        │              │            │      │警詢筆錄）  │
├──┼────┼────┼────┼───────┼──────┼───┼──────┤
│7   │同上    │94年2月8│彰化縣員│同上          │現金10萬元、│張健夫│被害人指述：│
│    │        │日上午2 │林鎮溝皂│              │護照1本、提 │      │和警分偵字第│
│    │        │時許    │里溝皂巷│              │款卡1枚、存 │      │0000000000號│
│    │        │        │3弄18之 │              │摺簿1本、瑞 │      │警卷第21頁（│
│    │        │        │7號     │              │士刀1把。   │      │95 年4月6日 │
│    │        │        │        │              │            │      │警詢筆錄）  │
├──┼────┼────┼────┼───────┼──────┼───┼──────┤
│8   │同上    │94年2月 │彰化縣社│同上          │現金1萬5千元│江昭課│被害人指述：│
│    │        │19日上午│頭鄉社頭│              │、金飾、證件│      │和警分偵字第│
│    │        │1時45分 │村三民路│              │、提款卡、印│      │0000000000號│
│    │        │        │114號   │              │章。        │      │警卷第15頁（│
│    │        │        │        │              │            │      │95 年4月11日│
│    │        │        │        │              │            │      │警詢筆錄）  │
├──┼────┼────┼────┼───────┼──────┼───┼──────┤
│9   │同上    │94年3月 │彰化縣花│同上          │現金5千元及 │莊秀鑾│被害人指述：│
│    │        │5日凌晨 │壇鄉南口│              │菸、酒。    │      │和警分偵字第│
│    │        │        │村中山路│              │            │      │0000000000號│
│    │        │        │二段382 │              │            │      │警卷第25頁（│
│    │        │        │號      │              │            │      │95年4月21 日│
│    │        │        │        │              │            │      │警詢筆錄）  │
├──┼────┼────┼────┼───────┼──────┼───┼──────┤
│10  │同上    │94年3月9│彰化縣員│同上          │現金5千元、 │賴桐榮│被害人指述：│
│    │        │日上午1 │林鎮三和│              │證件、信用卡│      │和警分偵字第│
│    │        │時許    │里成功東│              │、存摺、佛珠│      │0000000000號│
│    │        │        │路17巷31│              │、女用皮包等│      │警卷第12頁（│
│    │        │        │號      │              │。          │      │95 年4月11日│
│    │        │        │        │              │            │      │警詢筆錄）  │
├──┼────┼────┼────┼───────┼──────┼───┼──────┤
│11  │ｍ○○、│94年3月 │彰化縣員│ｍ○○夥同張瑞│現金3千元、 │江林蕊│被害人指述：│
│    │張瑞祺、│28日凌晨│林鎮三橋│祺及賴秋圓前往│水晶項鍊2條 │      │和警分偵字第│
│    │賴秋圓  │        │里大榮街│ｍ○○攜帶質地│、盆栽數個。│      │0000000000號│
│    │        │        │85號    │堅硬、客觀上足│            │      │警卷第37頁（│
│    │        │        │        │以危害他人生命│            │      │95 年4月3日 │
│    │        │        │        │、身體安全、可│            │      │警詢筆錄）  │
│    │        │        │        │作為兇器使用之│            │      │            │
│    │        │        │        │圓形切割器，破│            │      │            │
│    │        │        │        │壞窗戶欄杆，踰│            │      │            │
│    │        │        │        │越窗戶安全設備│            │      │            │
│    │        │        │        │竊取財物；張瑞│            │      │            │
│    │        │        │        │祺及賴秋圓在旁│            │      │            │
│    │        │        │        │把風接應。    │            │      │            │
├──┼────┼────┼────┼───────┼──────┼───┼──────┤
│12  │ｍ○○、│94年3月 │彰化縣永│ｍ○○夥同賴秋│現金硬幣3千 │陳榮成│被害人指述：│
│    │賴秋圓  │間某日  │靖鄉東寧│圓前往行竊，由│元、手機1支 │      │和警分偵字第│
│    │        │        │村永興路│ｍ○○持質地堅│。          │      │0000000000號│
│    │        │        │二段187 │硬、客觀上足以│            │      │警卷第29頁（│
│    │        │        │巷9號   │危害他人生命、│            │      │95年3月24 日│
│    │        │        │        │身體安全、可作│            │      │警詢筆錄）  │
│    │        │        │        │為兇器使用之圓│            │      │            │
│    │        │        │        │形切割器，破壞│            │      │            │
│    │        │        │        │窗戶欄杆，踰越│            │      │            │
│    │        │        │        │窗戶安全設備，│            │      │            │
│    │        │        │        │夜間侵入住宅竊│            │      │            │
│    │        │        │        │取財物，而賴秋│            │      │            │
│    │        │        │        │圓在外把風接應│            │      │            │
│    │        │        │        │。            │            │      │            │
├──┼────┼────┼────┼───────┼──────┼───┼──────┤
│13  │同上    │94年4月 │彰化縣員│同上          │存摺10本。  │戊○○│被害人指述：│
│    │        │初凌晨  │林鎮三條│              │            │      │和警分偵字第│
│    │        │        │里員東路│              │            │      │0000000000號│
│    │        │        │二段273 │              │            │      │警卷第23頁（│
│    │        │        │巷3號   │              │            │      │95 年4月6日 │
│    │        │        │        │              │            │      │警詢筆錄）  │
├──┼────┼────┼────┼───────┼──────┼───┼──────┤
│14  │同上    │94年4月 │彰化縣社│同上          │國民身分證、│薛青│被害人指述：│
│    │        │初某日上│頭鄉廣興│              │護照等證件。│      │和警分偵字第│
│    │        │午1時許 │村中興路│              │            │      │0000000000號│
│    │        │        │42巷15號│              │            │      │警卷第13頁（│
│    │        │        │        │              │            │      │95 年4月11日│
│    │        │        │        │              │            │      │警詢筆錄）  │
├──┼────┼────┼────┼───────┼──────┼───┼──────┤
│15  │同上    │94年4月 │彰化縣社│同上          │勞力士手錶1 │劉煥宗│被害人指述：│
│    │        │初某日上│頭鄉廣興│              │只、白金戒指│      │和警分偵字第│
│    │        │午2時許 │村中山路│              │1枚、手機3支│      │0000000000號│
│    │        │        │二段38巷│              │、鑽石1只、 │      │警卷第14頁（│
│    │        │        │9號     │              │現金13,000元│      │95 年4月11日│
│    │        │        │        │              │及證件。    │      │警詢筆錄）  │
├──┼────┼────┼────┼───────┼──────┼───┼──────┤
│16  │同上    │94年4月 │彰化縣大│同上          │現金4千元、 │吳吉發│被害人指述：│
│    │        │10日上午│村鄉茄苳│              │支票1本、本 │      │和警分偵字第│
│    │        │1時許   │村茄苳路│              │票1張、皮包 │      │0000000000號│
│    │        │        │二段67之│              │1個。       │      │警卷第32頁（│
│    │        │        │1號     │              │            │      │95 年4月26日│
│    │        │        │        │              │            │      │警詢筆錄）  │
├──┼────┼────┼────┼───────┼──────┼───┼──────┤
│17  │同上    │94年4月 │彰化縣大│同上          │現金8百     │賴月女│被害人指述：│
│    │        │10日上午│村鄉茄苳│              │元、證件    │      │和警分偵字第│
│    │        │1時許   │村茄苳路│              │。          │      │0000000000號│
│    │        │        │二段67之│              │            │      │警卷第33頁（│
│    │        │        │2號     │              │            │      │95年4月29日 │
│    │        │        │        │              │            │      │警詢筆錄）  │
└──┴────┴────┴────┴───────┴──────┴───┴──────┘
附表七：
┌──┬────────┬──────┐
│編號│物品名稱        │數量        │
├──┼────────┼──────┤
│1   │棘齒扳手        │2支         │
├──┼────────┼──────┤
│2   │砂紙            │4片         │
├──┼────────┼──────┤
│3   │磨刀石          │2個         │
├──┼────────┼──────┤
│4   │切割刀片        │3片         │
├──┼────────┼──────┤
│5   │便帽            │1頂         │
├──┼────────┼──────┤
│6   │活動扳手（大型）│1支         │
├──┼────────┼──────┤
│7   │平口起子        │2支         │
├──┼────────┼──────┤
│8   │活動扳手（小型）│1支         │
├──┼────────┼──────┤
│9   │尖嘴鉗子        │1支         │
├──┼────────┼──────┤
│10  │十字起子        │1支         │
├──┼────────┼──────┤
│11  │美工刀          │1支         │
├──┼────────┼──────┤
│12  │電動磨砂機      │1具         │
├──┼────────┼──────┤
│13  │士林刀          │2支         │
├──┼────────┼──────┤
│14  │手電筒          │3支         │
├──┼────────┼──────┤
│15  │十字起子（小型）│4支         │
├──┼────────┼──────┤
│16  │六角扳手        │1支         │
├──┼────────┼──────┤
│17  │鐵條            │1支         │
└──┴────────┴──────┘


司法院資訊處製作；財團法人民間司法改革基金會備份。
